【裁判字號】    96,訴,1481
【裁判日期】    970226
【裁判案由】    毒品危害防制條例
【裁判全文】
臺灣桃園地方法院刑事判決              96年度訴字第1481號
公  訴  人  臺灣桃園地方法院檢察署檢察官
被      告  己○○
                    （另案執行中）
選任辯護人  張建鳴律師
被      告  丙○○
選任辯護人  林彥苹律師
            劉衡慶律師
上列被告等因毒品危害防制條例案件，經檢察官提起公訴（台灣
桃園地方法院檢察署96年度偵字第11056號），判決如下：
    主  文
己○○共同販賣第一級毒品，累犯，處無期徒刑，併科罰金新台
幣貳佰萬元，罰金如易服勞役，以罰金總額與一年之日數比例折
算，褫奪公權終身，如附表一所示之第一級毒品海洛因，均沒收
銷燬之，如附表三所示之物，均沒收之，如附表四編號一所示之
因犯罪所得之財物，均沒收之，如附表四編號二所示之因犯罪所
得之財物，均沒收之，如全部或一部不能沒收時，以其財產抵償
之。又共同販賣第二級毒品，累犯，處有期徒刑拾年，如附表
二所示之第二級毒品甲基安非他命，均沒收銷燬之，如附表三所
示之物，均沒收之，如附表四編號三所示之因犯罪所得之財物，
均沒收之，如全部或一部不能沒收時，以其財產抵償之。應執行
無期徒刑，併科罰金新台幣貳佰萬元，罰金如易服勞役，以罰金
總額與一年之日數比例折算，禠奪公權終身，如附表一所示之第
一級毒品海洛因及附表二所示之第二級毒品甲基安非他命，均沒
收銷燬之，如附表編號三所示之物，均沒收之，如附表四編號一
所示之因犯罪所得之財物，均沒收之，如附表四編號二及編號三
所示之因犯罪所得之財物，均沒收之，如全部或一部不能沒收時
，以其財產抵償之。
丙○○共同販賣第一級毒品，累犯，處無期徒刑，褫奪公權終身
，如附表一所示之第一級毒品海洛因，均沒收銷燬之，如附表三
所示之物，均沒收之，如附表四編號一所示之因犯罪所得之財物
，均沒收之，如附表四編號二所示之因犯罪所得之財物，均沒收
之，如全部或一部不能沒收時，以其財產抵償之。又共同販賣第
二級毒品，累犯，處有期徒刑拾年，如附表二所示之第二級毒品
甲基安非他命，均沒收銷燬之，如附表三所示之物，均沒收之，
如附表四編號三所示之因犯罪所得之財物，均沒收之，如全部或
一部不能沒收時，以其財產抵償之。應執行無期徒刑，禠奪公權
終身，如附表一所示之第一級毒品海洛因及附表二所示之第二級
毒品甲基安非他命，均沒收銷燬之，如附表三所示之物，均沒收
之，如附表四編號一所示之因犯罪所得之財物，均沒收之，如附
表四編號二及編號三所示之因犯罪所得之財物，均沒收之，如全
部或一部不能沒收時，以其財產抵償之。
    事  實
一、己○○與丙○○係夫妻，而己○○曾於民國92年間因違反毒
    品危害防制條例等案件，經本院分別判處有期徒刑1 年2 月
    、10月及5 月確定，經定其應執行之刑為2 年3 月，於93年
    7 月2 日因縮短刑期假釋出監，而於94年4 月21日縮刑期滿
    且假釋未經撤銷視為執行完畢；丙○○則於92年間因贓物案
    件經本院判處有期徒刑6 月確定，於93年8 月9 日縮刑期滿
    執行完畢。詎渠等猶不知悔悟，且均明知海洛因（Heroin）
    、甲基安非他命（Methamphetamine 、（+）-（S）-N,alph
    a-dime -thylphenethylamine）分別為毒品危害防制條例第
    2 條第2 項第1 款及第2 款所列之第一級及第二級毒品，不
    得販賣及持有，己○○竟單獨或與丙○○二人共同基於販賣
    海洛因及甲基安非他命以牟利之集合犯意聯絡，或由己○○
    單獨持內插有門號為0000000000號SIM 卡之行動電話（序號
    為00000000000000號）與欲購毒者聯繫毒品交易事宜後出面
    交易，或併由丙○○持該電話與欲購毒者聯繫後再轉知己○○前往交易，或由丙○○前往交易，而先後於下列時、地由
    己○○自行或與丙○○分工共同販賣毒品海洛因或甲基安非
    他命予甲○○、乙○○、丁○○、庚○○及戊○○，詳細情
    形如下：
  (一)甲○○部分：自民國96年2 月某日起至96年5 月7 日止，因
    甲○○欲購買毒品甲基安非他命施用，遂以行動電話門號00
    00000000號先後與己○○申辦之上揭行動電話門號聯繫購毒
    事宜，次數共達11次，其中購買金額新台幣（下同）2,000
    元者共9 次，3,000 元及4,000 元者各1 次（合計共25,000
    元）。其中2 次係由己○○及丙○○共同販賣：(1)96年4 月
    20日上午11時17分許，由丙○○接聽、並允諾出售甲基安非
    他命後，雙方乃約定當日下午3 時左右在楊梅交流道下附近
    見面交易。嗣經丙○○轉知己○○，再由己○○依時駕車出
    面販售並交付甲基安非他命予甲○○。(2)96年5 月7 日上午
    10時46分許至上午11時26分許，分別由丙○○及己○○接聽
    ，先後允諾出售甲基安非他命後，雙方乃約定在楊梅交流道
    附近見面交易，嗣再由己○○依時駕車出面販售並交付甲基
    安非他命予甲○○。另9 次則均為己○○與甲○○以上揭電
    話聯繫後，由己○○自行駕車出面販賣，其中4 次販賣交付
    時間分別為96年4 月9 日上午11時34分許在桃園市○○○路
    與春日路口附近、96年4 月14日下午1 時16分後在內壢交流
    道附近、96年4 月25日下午1 時48分許在內壢交流道附近、
    96年5 月4 日中午12時9 分許在桃園市○○○路某陸橋下。
  (二)乙○○部分：96年4 月16日中午12時35分許，因乙○○欲購
    買毒品海洛因施用，遂以行動電話門號0000000000號去電己○○上揭門號聯絡購毒事宜，而由丙○○接聽，經丙○○允
    諾出售海洛因、並約定於三峽交流道下附近交付後，丙○○
    即轉知己○○，再由己○○駕車前往該處將價格3,000 元之
    海洛因販售並交付予乙○○。嗣己○○又先後於：(1)96年4
    月25日下午4 時9 分許；(2)96年4 月27日下午3 時53分、4
    時13分、4 時34分、4 時51分；(3)96年4 月29日下午4 時12
    分、4 時19分；(4)96年5 月4 日上午11時39分；(5)96年5 月
    5 日上午9 時45分，以上開電話與來電表明欲購毒品海洛因
    乙○○聯繫購毒事宜，經己○○允諾出售、並先後與乙○○
    約定於：(1)桃園市區內某處「萊爾富」便利超商前、(2)楊梅
    交流道下附近、(3)桃園市區內某加油站附近、(4)某交流道下
    附近、(5)楊梅交流道下附近等處交付後，己○○乃先後依約
    前往，並將價格分別為(1)2,000 元、(2)3,000 元、(3)3,000
    元、(4)2,000 元、(5)2,000 元之海洛因販售並交付予乙○○
    ，其中除(3)96年4 月29日下午4 時許該次交易中，因乙○○
    見海洛因混雜糖粉過多不欲購買，因此未成功交易而屬未遂
    外，其餘各次均成功交易（合計共12,000元）。
  (三)丁○○部分：96年4 月18日晚間8 時32分許，因丁○○與不
    詳姓名綽號「小P 」之友人欲各自出資1,000 元購買毒品甲
    基安非他命各自施用，遂由「小P 」持丁○○所使用之以伊
    姊夫名義申辦之門號為0000000000號行動電話撥打上揭己○○之行動電話門號，經丙○○接聽，並允諾出售價格為2,00
    0 元之甲基安非他命、且約定桃園地區某不詳加油站附近交
    易後，再由己○○出面前往該處將該價格之甲基安非他命售
    予小「P 」。嗣96年4 月28日上午10時43分許，因丁○○欲
    再次購買甲基安非他命施用，遂依手機內所留存之前次「小
    P 」所撥己○○上揭號碼之記錄，再次撥打該己○○之行動
    電話門號，經丙○○接聽，並允諾出售價格為3,000 元之甲
    基安非他命、且約定楊梅交流道下附近交付後，丙○○即轉
    知己○○，再由己○○於當日上午11時43分左右駕車前往該
    處，將該價格之甲基安非他命販售並交付丁○○。嗣96 年5
    月6 日下午5 時23分許，因丁○○欲再次購買甲基安非他命
    施用，遂再次撥打該己○○之門號，由丙○○接聽，並允諾
    出售價格為3,000 元之甲基安非他命、且約定楊梅交流道下
    附近交付後，丙○○即轉知己○○，再由己○○駕車前往該
    處，將該價格之甲基安非他命販售並交付丁○○（合計共
    8,000元） 。
  (四)庚○○部分：96年3 月及4 月間某2 日，因庚○○欲購買海
    洛因施用，遂分別以自己之0000000000號行動電話撥打上揭
    己○○之行動電話門號，均經己○○接聽，並均允諾出售價
    格各為1,000 元之海洛因、且分別約定在楊梅交流道下附近
    、及南桃園交流道下附近交付後，己○○即駕車前往，先後
    2 次將該價格之海洛因販售並交付予庚○○。嗣於96年4 月
    28日下午6 時12分許，因庚○○欲再次購買海洛因及甲基安
    非他命施用，遂以上揭電話撥打前揭己○○之行動電話門號
    ，經己○○接聽，並允諾出售價格3,000 元之海洛因及1,00
    0 元之甲基安非他命、且約定在桃園縣大溪鎮○○路之郵局
    前交付後，己○○即駕車前往該處，於當日下午6 時54分前
    某時將該價格之海洛因及甲基安非他命販售並交付庚○○（
    庚○○僅付該海洛因款項3,000 元、甲基安非他命款項1,00
    0 元則積欠尚未給付）。嗣96年5 月2 日晚間10時38分許，
    因庚○○欲再次購買甲基安非他命施用，遂再撥打上揭己○○之行動電話，經斯時正在駕車之己○○指示在旁之丙○○
    接聽，並允諾出售價格為1,000 元之甲基安非他命、且約定
    在桃園縣中壢市○○○路○ 段525 號中央健保局北區分局附
    近交易後，己○○即授意丙○○單獨駕車前往該處，於當日
    晚間11時23分左右交付該價格之甲基安非他命予庚○○（該
    甲基安非他命款項1,000 元再次積欠尚未給付）。
  (五)戊○○部分：自96年3 月間某日起至同年5 月10日前某日間
    之某7 日，因戊○○欲購買海洛因施用，遂經由友人介紹，
    以市話00-00000000 號撥打己○○之上揭行動電話門號聯絡
    購毒事宜，均經己○○接聽、且均允諾出售海洛因後，雙方
    乃先後約定在楊梅交流道下附近或三峽交流道下附近見面交
    易，其中6 次均由己○○駕車出面、另1 次則由真實姓名年
    籍均不詳之女子駕車出面，己○○即單獨或與該女子共同以
    上揭方式販售並交付海洛因予戊○○共7 次，其中6 次販售
    價格為2,000 元、另1 次價格則為3,000 元。迄96年5 月10
    日上午9 時19分許，因戊○○欲再次購買海洛因施用，遂再
    以上揭市話撥打己○○之上揭行動電話門號聯繫購毒事宜，
    先經己○○接聽，戊○○告以現將前往己○○現所在之楊梅
    交流道下附近向其購買毒品海洛因，於當日中午12時31分許
    ，戊○○再次去電，經丙○○接聽，並告知戊○○己○○將
    立刻出門赴約、且依戊○○要求轉告己○○伊已到達楊梅交
    流道下附近等情後，嗣於當日下午1 時3 分許，戊○○再次
    去電，經己○○接聽並在次確認交易事宜後，迄當日下午1
    時20分許，己○○乃駕車搭載丙○○至楊梅交流道下之桃園
    縣楊梅鎮○○○路○ 段390 巷巷口處與戊○○會合，並共同
    販售交付價格3,000 元之海洛因予戊○○（合計共18,000元
    ，其中戊○○於96年5 月10日當日交易時所交付己○○之當
    次購毒款項3,000 元及清償前次購毒款項1,000 元，合計共
    4,000 元部分已為警扣押）。
二、本案經行政院海巡署海岸巡防總局北部地區巡防局桃園機動
    隊對己○○所使用之上揭行動電話門號執行通訊監察，再於
    96年5 月10日下午1 時20分許，即己○○、丙○○二人與戊○○在楊梅鎮○○○路○ 段390 巷口交易毒品現場，當場查
    獲甫予戊○○完成交易之己○○、丙○○二人（戊○○斯時
    自現場逃逸），並扣得分別由該二人持有之第一級毒品海洛
    因、第二級毒品安非他命、電子磅秤、置放毒品之容器及甫
    向戊○○收受之販毒所得4,000 元等物。
三、本案經海岸巡防局北部地區巡防局移送台灣桃園地方法院檢
    察署檢察官偵查後起訴。
    理  由
壹、有罪部分：
一、訊據被告二人固坦認係夫妻關係，己○○亦自陳上揭000000
    0000號門號係其申辦使用，為警查獲當時扣得之毒品海洛因
    、甲基安非他命及電子磅秤係其所有，惟二人均否認有何販
    賣海洛因或甲基安非他命與甲○○、乙○○、丁○○、庚○○、戊○○等人之犯行。被告己○○辯稱：我從未販賣毒品
    ，扣案毒品都是我自己用的，且檢察官掌握之證據亦不能證
    明我有販毒罪行等語；被告丙○○則辯稱：我雖偶然會代己○○接聽電話，並依己○○之意傳話予來電者，但我從不知
    來電者之目的竟係要購毒。且我本身在擺攤賣衣服，監聽譯
    文內所示之「衣服」、「件」等語正係他人欲向我購衣之內
    容，絕非販毒等語，資為抗辯。但查：
  (一)甲○○部分：
  1.證人甲○○於檢察官偵查中證稱：我自96年農曆年前後（即
    2 月間）曾經向被告己○○買過毒品安非他命，我都自稱「
    阿國」，並以0000000000號電話撥打00000000 00 號電話與
    己○○聯絡約時間，其中有一、二次是一名女子接聽電話。
    所謂「一張」就是購買「1,000 元」，「一顆」係指「吸食
    工具」。我們都約在楊梅或內壢之交流道口，還有一、二次
    在三峽。嗣經檢察官提示附表五之各次監聽譯文予甲○○閱
    覽，亦經甲○○確認此均為我向己○○買安非他命所為之通
    聯等語（96年偵字第11056 號卷二第88頁、第89頁）。於本
    院審判中亦證稱：「（你有無見過在庭被告己○○？）有。
    ... 拿毒品的時候。（是誰拿毒品給你的？）己○○。...
    （你都跟他拿什麼毒品？）安非他命。...10 幾次。... 我
    就跟他說多少錢就知道了。... 幾張幾張是說幾千元。...
    我假如說是兩張，就是兩千元（價格之甲基安非他命）...
    （你剛剛說有跟己○○拿毒品，你是以何方式與他聯絡？）
    打電話。... （你撥打電話的時候接聽的是男生或女生？）
    都是男生接聽的。（交貨當時，東西是誰拿給你的？）己○○。（你有看到當時有其他人在嗎？）我都是拿了就走，沒
    有注意。... 有時候有載人，但我都是拿了就走。（在庭的
    被告丙○○你有無見過？）沒有。... （你剛剛說的拿，就
    是他賣給你的意思嗎？）是。（你剛剛說他賣給你10 幾 次
    ，你每次都看到他嗎？）是。（所以你會不會把他誤認別人
    ，或將別人誤認是他？）不會。... （交易地點？）楊梅交
    流道、南桃園、內壢交流道、三峽交流道。... （你知道己○○的老婆是誰？）不知道。... （你剛剛是說你有跟己○○是買安非他命，你每次跟他交易的時候，事先都如何跟己○○聯絡？）打電話。... （這樣電話打過去的時候，你都
    如何自稱？）我說我是阿國。（你如何稱呼對方？）阿郎。
    （每次打過去的時候，都是阿郎接的嗎？）也有女孩子接。
    ... 【你看一下，剛剛檢察官有給你看過內容，你也說這是
    你的通話內容，你自己唸一遍，請你回答，你是跟阿郎講的
    ，還是跟阿郎以外的其他人講的？（提示偵卷第49頁96 年4
    月20日上午11點17分0000000000與0000000000通話之監聽譯
    文，按即前揭附表五編號4 之監聽譯文）】（被告唸內容）
    這是我跟其他人講的。（有沒有印象對方是男生或女生？）
    女生。（你找阿郎除了要買安非他命外，還有其他事嗎？）
    沒有。（所以這通你本來找阿郎也是要跟他買安非他命？）
    是。（既然是要找阿郎買安非他命的話，為何與阿郎以外的
    人扯半天？）約時間。... 因為我聯絡阿郎都是用這支電話
    ，就是看誰接，問他阿郎在不在。（依你通話的內容來看，
    接電話的女人是稱阿郎為老公的女人？）對。【對方到底有
    幾個人跟你聯絡？（提示偵卷第53頁第5 至8 通通話之監聽
    譯文內容，按即附表五各通監聽譯文內容）】有男有女。..
    . 我打電話去的時候，他電話好像沒有帶出去，是一個女孩
      子接的。（這個女孩子是誰你知道嗎？）我不知道。...
    我都不會問他（己○○）。... （你跟阿郎聯絡都是打同一
    個門號嗎？）是。... （你怎麼知道他那邊可以買得到？）
    朋友講的。... 我是聽朋友講，之後才打電話。... 我本來
    就認識己○○，但是不知道他在賣，後來聽朋友講他那邊有
    東西，才找他。... （你每次跟己○○拿安非他命，都是拿
    多少錢？）兩千、三千、四千都有，幾乎都拿兩千元。（那
    四千元也有拿過囉？）是。（剛剛給你看的監聽譯文通話時
    間是在5 月7 日，是否代表你起碼到了5 月7 日還是有跟己○○拿安非他命？）有。... （你剛剛說有拿過10幾次，就
    是說不只10次，那到底是10幾到多少次？有超過11次嗎？）
    沒有去記。（所以你只知道10幾次，到10幾到多少不記得？
    ）對。（這10幾次當中，三千、四千各幾次，是否記得？）
    ... 三千、四千加起來兩次。（等於是三千、四千各一次？
    ）對」等語（本院卷一第140 頁至第152 頁）。
  2.依甲○○上揭證詞，且經其當庭確認附表五之監聽譯文內容
    均係其與被告己○○聯絡購毒之過程，並就譯文中外人難以
    明瞭之「四張」、「兩張」等暗語清楚解釋，此正係其向己○○要約購買價格4,000 元、2,000 元甲基安非他命之意。
    另其證稱聯絡過程中自稱「阿國」、稱己○○為「阿郎」，
    及其曾與一名非「阿郎」之女子通話聯絡時間地點等情節，
    凡此亦均與前揭監聽譯文內容所示互核相符。再者衡諸常情
    ，販賣毒品之罪責甚重，倘無端指證他人販毒，將使他人遭
    科處重刑之危險，本身亦可能須承擔偽證之重責，證人甲○○既僅係透過朋友取得被告己○○之電話號碼欲向己○○購
    買海洛因，可見彼等之間當無夙怨仇隙，當可確定甲○○絕
    無動機亦無必要為此損人不利己之愚行。況被告己○○亦自
    承該由甲○○所撥打之0000000000號電話正係其使用無誤，
    以此相互勾稽，足認甲○○前揭證詞並非空言杜撰，可信度
    甚高。綜上，足認甲○○乃因聽聞友人談及可向己○○購得
    甲基安非他命施用，遂自96年農曆年前後即2 月間某日起以
    前揭電話號碼向己○○聯絡購毒，次數至少11次，而彼此交
    易地點除如編號1 及編號5 監聽內容所示之桃園市○○○路
    與春日路口、大興西路某陸橋下外，尚包括楊梅交流道、南
    桃園交流道、內壢交流道、三峽交流道等交流道下附近，交
    易金額2,000 元者9 次，3,000 元及4,000 元者各有1 次，
    其間均為被告己○○出面交付毒品，至堪認定。至被告己○○之辯護人雖指編號7 至9 之監聽譯文中未見得何等毒品交
    易暗語，然依甲○○上揭證稱：其與己○○不熟，故每次撥
    打電話給己○○就是要買安非他命等語，已如前述。且該2
    次電話通聯前後之各次通聯譯文，均顯見甲○○所稱向己○○購毒之暗語（即「四張」），可知縱該2 次通聯內容未有
    何購毒暗語，亦無非雙方早已熟知來電目的，故僅直接約定
    交易時地（編號7 、8） 或告知現已到場（編號9） ，有以
    致之，是此部分所辯，自不足採。
  3.而甲○○向被告己○○購毒之11次中，其中9 次雖無證據足
    徵被告丙○○亦有參與（此部分詳下述不另為無罪判決部分
    ），然編號4 即96年4 月20日上午11時17分之通聯內容及甲○○之前揭證述，該次係由一名女子接聽電話，並曾向甲○○稱「因為我老公（即己○○）人不舒服」等語，即自稱被
    告己○○係伊「老公」。另96年5 月7 日上午10時46分、上
    午11時16分、上午11時26分之通聯內容，亦均由一名女子接
    聽電話。而就編號4 之通聯部分，經被告己○○當庭供稱：
    「（丙○○是你老婆？）是。（除了丙○○外，你有沒有其
    他會稱呼你為老公的女人？）沒有」等語（本院卷第頁），
    可見該次通聯中之女子確係被告丙○○無誤。而被告丙○○
    對伊確係該編號4 、8 、10、11通聯中之女子等節終亦坦認
    （本院卷2 第192 頁丙○○之辯護意旨狀），然辯稱96 年4
    月20日該次係因己○○身體不適，故由伊接聽；96年5 月7
    日當次僅單純代己○○接聽電話而已，至伊雖均代己○○與
    甲○○約定見面時間，然關於兩人見面目的為何、是否為購
    買毒品等節，伊均毫無所悉云云。惟查，依96年4 月20 日
    當次通聯譯文，丙○○接獲來電，聽對方要找「阿郎」後，
    先問對方何人，旋聽聞甲○○自稱「我阿國」後，在未多加
    詢問來電目的前，即先後稱「你要到楊梅來」、「你要的話
    到楊梅來」、「如果你要的話，要到楊梅這邊來」，至見面
    時間，丙○○向甲○○稱「不然你指定吧，因為我『老公』
    人不舒服」，嗣再相約「下午三點」，最後甲○○要求丙○○「麻煩你跟阿郎說一下」、「『工具』再幫我用一個」等
    語，丙○○亦答稱「嗯」。另96年5 月7 日當次通聯譯文中
    ，上午10時46分許丙○○接獲來電，聽聞對方要找「阿郎」
    ，先問對方何人，經甲○○答以「我阿國啦」，接著二話不
    說，即答以「楊梅啦」，甲○○遂問「現在過去方便嗎」，
    丙○○亦答稱「嗯」。衡諸常情，夫妻間互代接聽電話之情
    形雖非少見，然除非代接之時已早知來電者之用意外，否則
    代接後首要之務無非詢明對方姓名及來意，並告知是否留話
    、或告知對方將轉知配偶回電聯絡。而觀上揭96年4 月20
    日及96年5 月7 日丙○○與甲○○間之2 次對話過程中，丙○○在得悉來電者係「阿國」、且其之目的係找己○○，而
    非自己後，竟未多加詢問甲○○來電之目的、所為何事、是
    否留話，更未將電話直接轉交己○○接聽，隨即三次向甲○○稱「如果你要的話，要到楊梅這邊來」、或直接稱「楊梅
    啦」等語。倘非丙○○早知甲○○來電目的及所要何物，焉
    有可能如此違背一般配偶間代接電話模式常情，而直接要求
    對方「要到楊梅這邊來」。參以甲○○證稱其歷次聯絡己○○之目的僅購買甲基安非他命而已等語，已如前述，顯然丙○○與甲○○對話之時，必然瞭解甲○○所「要」者，別無
    其他，正係毒品甲基安非他命，而其來電用意，正係向己○○購買毒品甲基安非他命施用。況該2 次通聯內容中，丙○○與甲○○於對話過程之應、答均相當連貫，亦能相互切中
    對方之詢答，且始終均未出現丙○○暫停對話而另向旁人洽
    詢之相當間隔等情，亦經本院當庭勘驗通聯錄音屬實，是丙○○及其辯護人辯稱，丙○○並不知悉當日甲○○之目的係
    購買毒品、當日僅單純代己○○與甲○○約定會面時間云云
    ，無非卸責之詞，毫無足採。綜上各節，堪認96年4 月20日
    及96年5 月7 日甲○○2 次去電己○○欲購買毒品甲基安非
    他命之時，係由明知甲○○目的係購買毒品之丙○○接聽後
    ，直接與甲○○約定交易時間，並要求甲○○前來「楊梅」
    （即楊梅交流道下附近）交易，旋經丙○○將斯旨轉知己○○後，再由己○○出面將毒品甲基安非他命交付甲○○完成
    交易，至堪認定。
  (二)乙○○部分：
  1.證人乙○○於檢察官偵查中證稱：我曾在96年4 、5 月間透
    過綽號「國雄」的友人介紹並向被告己○○買過毒品海洛因
    ，我都是以0000000000號電話與己○○聯絡，他的電話後三
    碼是038 ，有時候電話是一個女子接的，但每一次都是跟己○○拿，沒有跟女的拿過，且不是每一次都交易成功。己○○都要我以「女人」或「小姐」稱海洛因，我都是跟他買海
    洛因，也曾有朋友要我幫忙拿安非他命，也就是「硬的」，
    但沒有交易成功。所謂「一張」、「兩張」就是「一千元」
    、「兩千元」，也就是買海洛因的單位。交易時我曾看過一
    名女子坐在己○○的車上，但我沒有特別留意，而且也無法
    確認長相等語（96年偵字第11056 號卷二第92頁至第94頁）
    。於本院審判中亦證稱：「（你有沒有見過在庭被告己○○
    ？）以前有。（什麼情形下見過他？）朋友介紹。... （己○○有無賣毒品給你過？）有。... 有拿到東西的是兩、三
    次。...海洛因。...（你怎麼跟他交易？怎麼稱海洛因？）
    女人。... 就是買女人。... （0000000000這支電話是否你
    的？）是。（你曾經用這支撥打0000000000？）是。（這支
    電話誰的？）阿郎的。... （你講的阿郎是指己○○嗎？）
    是。... （接電話的人是男的還是女的？）男的。... 有時
    候是女的，但那個女的我不認識。（交貨的地點？）三峽交
    流道。... （當時交貨的時候，誰交貨給你？有多少人一起
    在那裡？）就只有阿郎而已。（你有看過在庭被告丙○○？
    ）沒有。... （你看到己○○會誤認為是別人嗎，或將別人
    誤認為是己○○，或有誤認之虞？）我正面看他的次數很少
    ，他每次都是車子停下來，拿到東西就走開了。（警方給你
    看照片，你怎麼知道他就是你聯絡的阿郎？）照片很清楚。
    （現在本人更清楚嗎？）我剛剛進來看了好久，還不知道他
    是阿郎。他現在頭髮剪短了，認不出來。（如果他頭髮沒有
    剪短的話，以你之前與他接觸的情形，你會認錯嗎？）應該
    可以。【最後一通譯文（即附表六編號1 之通聯譯文），你
    聯絡的對象是男的還是女的？】看起來應該是女的，因為我
    有問阿郎呢，不過時間過了這麼久了，所以到底是男的還是
    女的，我不確定。（這次毒品有沒有買到？）我記得最後兩
    次聯絡的時候都沒有買到，因為他都沒有出現。（你說的最
    後兩次，大概是什麼時候？）大概4 、5 月那時候。（你與
    他聯絡，除了要買毒品外，有無其他目的？）沒有。【中間
    0000000000第1 至第4 通（即附表六編號4 至7 之通聯譯文
    ），這4 通你有沒有跟他買到？】只有他在山上的那次有買
    到。（你的意思是說96年4 月27日下午4 點13分那一通？）
    是。【下一頁（29頁）96年4 月29日下午4 點12至19分第三
    通、第四通也是你的通聯（按即附表六編號8 、9 之通聯譯
    文），這兩次有沒有買到？】這次沒有買到。（依據通聯內
    容，你們都已經在加油站會合了，為什麼沒有買到？）因為
    那次我印象很深，因為那次我看糖摻了很多，所以我不要。
    【再下一頁的第一通，96年5 月4 日下午這通（按即附表六
    編號12之通聯譯文），你問說有沒有硬的，對方說有，你說
    要3 千元，這次有買到嗎？】硬的（按即毒品甲基安非他命
    ）沒有買到，我跟他接觸從來沒有拿過硬的。（那你為什麼
    會跟他說要拿硬的？）因為我朋友要2000元，但他說只有
    500 元的東西，就沒有談成。... 【96年4 月25日下午最後
    一通（按即附表六編號3 之通聯譯文），你說你在萊爾富這
    裡，後來你們又談到半塊，這是什麼意思？】0.9 就是1 個
    ，半個就是0.45。...0.9 是4000 元，半個是2000元。（這
    次有買到嗎？）我的印象中有。【倒數第4 通96年5 月4 日
    上午11時許（按即附表六編號11之通聯譯文），這次有買到
    嗎？】這次有。... 【（96年4 月27日即附表六編號4 至7
    當次）在哪邊拿記不記得？】這次就在楊梅交流道。（95年
    5 月4 日即編號11、12那天打兩次電話都是為了拿毒品嗎？
    ）對。... 但是我拿到只有一次。... （96年4 月16日中午
    即編號1 有打電話說要找阿郎，但看起來好像是另外一個人
    接的，你在電話中說你是住在大溪的國雄的朋友要女人，而
    且是要3000的女人，請問，要3000的女人是要什麼東西？）
    要毒品。...海洛因。（3000是指3000元嗎？）是。（這次
    有沒有拿到？）這次有。【這通在談什麼事情？（編號13之
    96年5 月5 日上午9 時45分監聽譯文）】四一（台語）就是
    我剛剛講的0.9 ，就是海洛因一個，就是4000元，男生就是
    硬的，那個沒有拿到。（這次四一有沒有拿到？）拿到一半
    ，我要四一，他沒有四一，所以只有一半。（那你有付2000
    元給他嗎？）有。（這次到底是在幼獅交流道還是在楊梅交
    流道？）我印象中沒有在幼獅交流道拿過。（96年4 月27日
    你說在山上這次有在楊梅交流道拿到，是拿多少錢？）3000
    元。（你剛剛說96年4 月25日拿半個，是2000元，有拿到，
    是代表拿到，付了2000元？）這次有拿到，是半個，我付了
    2000元。【你剛剛說這次拿海洛因有拿到，是拿多少錢？（
    編號11之96年5 月4 日上午11時39分通話監聽譯文）】這次
    拿到大概2000元。（按照你剛剛所述，你有跟己○○買海洛
    因，價格有兩千、三千、四千元，可是你在警詢及偵查中都
    說你每次都只買三千元，換句話說，沒有兩千或四千的價格
    ，怎麼會有這種差距？）我跟警察講的意思是，大概是3000
    元左右，就是3000元上下，警察問我每次都拿多少，我說差
    不多3000元左右，警察問我為什麼都拿3000元，我說因為對
    方嫌我量太少，不見得要賣給我。」等語（本院卷一第154
    頁至第165 頁）。
  2.依乙○○上揭證詞，且經其當庭確認如附表六所示各次監聽
    譯文內容均係其與被告己○○聯絡購毒之過程，並就譯文中
    外人難以明瞭之「要女人」、「3,000 元」、「半塊」、「
    三張」、「硬硬的」、「41仔」等暗語清楚解釋，分別為其
    向己○○要約購買「海洛因」、「價格3,000 元」、「0.45
    公克之海洛因」、「價格3,000 元」、「甲基安非他命」、
    及「價格4,000 元買1 個單位0.9 公克之海洛因」之意。另
    其證稱聯絡過程中自稱「建華」、稱己○○為「阿郎」，及
    其曾在「山上」與己○○交易毒品，亦與一名非「阿郎」之
    女子通話聯絡時間地點等情節，凡此均與前揭監聽譯文內容
    所示互核相符。再者衡諸常情，販賣毒品之罪責甚重，倘無
    端指證他人販毒，將使他人遭科處重刑之危險，本身亦可能
    須承擔偽證之重責，證人乙○○既僅透過綽號「國雄」之友
    人取得被告己○○之電話號碼而得向己○○購買海洛因，可
    見彼等之間當無夙怨仇隙，當可確定乙○○絕無動機亦無必
    要為此損人不利己之愚行。況被告己○○亦自承該000000
    0000號電話正係其使用無誤，以此相互勾稽，足認乙○○前
    揭證詞並非空言杜撰，可信度甚高。至乙○○對其數次向己○○購毒所約定之地點及購買價格等節，或因其購毒時間距
    今過久，且購毒次數過多，且非其向己○○購毒時念茲在茲
    之重要事項，故就該等事項於本院審判中之證言或與其於檢
    察官偵查中所言稍有不一，亦非難以理解，更難以此遽認前
    揭購毒事實係乙○○所捏造。綜上，復與附表六所示之各次
    通聯譯文相互對照，足認乙○○乃因綽號「國雄」之友人介
    紹，遂知得向己○○購買海洛因施用，其間先於96年4 月16
    日中午12時35分許去電而與一名女子聯繫交易價格3,000 元
    之海洛因，嗣由被告己○○出面販售交付乙○○；隨而乙○○更於96年4 月25日下午4 時9 分許；4 月27日下午3 時53
    分、4 時13分、4 時34分、4 時51分；4 月29日下午4 時12
    分、4 時19分；5 月4 日上午11時39分；5 月5 日上午9時
    45分等時間，去電與己○○聯繫購買海洛因事宜，雙方且分
    別約定於桃園市區內某「萊爾富」便利商店前、楊梅交流道
    下附近、桃園市區內某加油站附近、某交流道下附近、及楊
    梅交流道下附近見面，再先後經己○○出面將價格分別為
    2,000 元、3,000 元、3,000 元、2,000 元、及2,000 元之
    海洛因販售交付乙○○，然其中96年4 月29日當次則因乙○○見己○○交付之海洛因混雜糖份過多，不欲購買故未完成
    交易而告未遂等情，至堪認定。至被告己○○之辯護人辯以
    ：證人乙○○於本院審判中既證稱「我從未拿過一次毒品後
    馬上又要再拿一次」，然依通聯譯文所示，乙○○在96年5
    月4 日上午11時許曾去電己○○（即附表六編號11之通聯譯
    文），竟於同日下午3 時57分再次去電己○○（附表六編號
    12之通聯譯文），又證稱下午該次「沒有買到」，顯見乙○○所稱當日上午11時許有購得毒品乙情不實在云云。惟查，
    乙○○與被告己○○於96年5 月4 日上午、下午均有電話聯
    絡，此固有上揭附表六編號11及12之通聯記錄此一鐵證可證
    ，己○○對此本無從抵賴，但對聯絡之緣由、其中各項暗語
    之真實意義等節，卻從未清楚說明。而經本院將該通聯紀錄
    予乙○○閱覽後經伊明確證稱：當日上午有向己○○買到海
    洛因，下午則係伊為代友人向己○○購買價格2,000 元之「
    硬的」即甲基安非他命，但己○○表示量不足，只有「500
    」，故未成交等語，已如前述，此亦與附表六編號12之通聯
    譯文所示，經乙○○詢問己○○「有硬硬的嗎」，「有沒有
    比較便宜」，經己○○答以「沒有」後，乙○○則稱「等下
    要拿時，我會拿4,000 給你」，又稱「那我有去我到了再打
    給你」，即乙○○亦因雙方對於「硬的」之交易價格未臻合
    致，故亦未明確表示必當前往購買而需再考慮等情互核相符
    ，可見當日下午乙○○係欲「為友人」購買甲基安非他命，
    而非為自己購買海洛因，僅因雙方對購買數量、價格未臻合
    意，乙○○終未前往購買故未成交，自難認乙○○所言有何
    前後矛盾之處，更難據為有利被告己○○之認定。
  3.而乙○○向被告己○○購毒之6 次中，其中5 次雖無證據足
    徵被告丙○○亦有參與（此部分詳下述不另為無罪判決部分
    ），然上揭附表六編號1 即96年4 月16日中午12時35分之通
    聯內容，該次係由一名女子接聽電話。而被告丙○○對伊確
    係該編號1 通聯中之女子乙節終亦坦認（本院卷2 第195 頁
    丙○○之辯護意旨狀），然辯稱該次係因己○○不便接聽電
    話，故由伊代為接聽，並轉述己○○之回覆，即丙○○無非
    僅係傳話使者而已，至兩人見面目的為何、是否為購買毒品
    等節，伊均毫無所悉云云。惟查，當次通聯譯文中，乙○○
    先向接聽之丙○○詢問「阿郎呢」，並表示自己係「國雄朋
    友，建華啦」，丙○○隨即詢問「要多少」，之後乙○○表
    示「要女人」，丙○○竟又答稱「我知道啊，要幾個」，經
    乙○○答稱「3,000 元」，丙○○即表示「好」，隨即雙方
    約定「三峽」見面。由此雙方應答之流程，乙○○僅對丙○○表示要找被告己○○、自己是「建華」後，丙○○竟在乙○○表明來電真意、亦未多加詢明之前，二話不說，立即詢
    問乙○○「要多少」，再經乙○○表明「要女人」此一購買
    毒品海洛因之暗語後，丙○○亦回答「我知道啊，要幾個」
    ，甚而直接應允乙○○欲購買價格3,000 元海洛因之要求，
    並與之約定「三峽」（即三峽交流道下附近）見面等情形觀
    之，顯然丙○○與乙○○對話之時，必然瞭解乙○○所稱「
    女人」者，正係毒品海洛因之暗語，而伊來電目的，亦係購
    買毒品海洛因。參以該通聯內容中，丙○○與乙○○於對話
    過程之應、答均相當連貫，亦能相互切中對方之詢答，且始
    終均未出現丙○○暫停對話而另向旁人洽詢之相當間隔等情
    ，亦經本院當庭勘驗通聯錄音屬實。是丙○○及其辯護人辯
    稱，丙○○並不知悉當日乙○○來電目的係購買毒品、當日
    僅單純擔任己○○傳話使者云云，無非卸責之詞，毫無足採
    。綜上各節，堪認96年4 月16日乙○○去電己○○欲購買毒
    品海洛因之時，係由明知乙○○目的係購買毒品之丙○○接
    聽後，允諾乙○○購買3,000 元海洛因之要求，並直接與約
    定交易時間、地點（即三峽交流道下附近）後，再由丙○○
    將斯旨轉知己○○，由己○○出面將該價格之毒品海洛因販
    賣並交付乙○○完成交易，至堪認定。
  (三)丁○○部分：
  1.證人丁○○於檢察官偵查中證稱：我曾在96年4 月間與綽號
    「小P 」之友人每人各出1,000 元，再由小P 借我姊夫之00
    00000000號電話打給藥頭購買共2,000 元之安非他命，並由
    小P 前往交易。後來我就依小P 留在電話裡的電話號碼，自
    行與對方聯絡，是一名女子接我電話，我說我是小P 的朋友
    ，並用台語說「衣」（音近國語之「三」），意思就是三千
    元，又向對方買了2 次各3,000 元之安非他命，兩次交易地
    點分別在楊梅交流道及幼獅交流道旁的加油站。我會告訴他
    我開什麼樣的車，到指定地點就會有人過來敲我車窗，毒品
    拿進來，我再把錢給他，他就直接離開了等語。嗣經檢察官
    提示如附表七各編號之通聯譯文予丁○○閱覽，丁○○即證
    稱：96年4 月28日（編號2 之通聯譯文）是我第一次自己跟
    對方買毒品，其中所稱「三」不是在談論「衣服」，而是安
    非他命；5 月4 日（編號5） 該次雖有聯絡但對方沒有來，
    所以我再5 月6 日（編號6） 才再跟他買。來交易的人都是
    男的，但我沒有正眼看他，都是拿了毒品給他錢就走了等語
    （96偵字第11056 號卷四第38頁至第39頁）。於本院審判中
    亦證稱：「（0000000000這支電話何人所有？）我姊夫的。
    ... （你平常會使用這支電話嗎？）會。（你是否知道0000
    000000這支電話？）不知道。... （但你不知道這支電話是
    誰的你就撥了？）（證人點頭。）（你打這支電話的目的？
    ）拿東西。... 拿安非他命。（你怎麼知道打這支電話可以
    拿安非他命？）這支電話我朋友打。... 我聽到的，我的朋
    友借我的電話。（你剛剛說是你朋友借你的電話，所以你是
    用留存在你電話裡面的號碼去撥的？）對。... 我只知道打
    這支電話可以買得到毒品，但跟誰買不清楚。（你撥這支電
    話時，總共跟他買幾次毒品？）2 次至3 次。（接電話的人
    是男生或女生？）女生。（每次都是女生嗎？）是。... 不
    認識，不知道名字。... 我就說我要拿東西。... （你都在
    什麼地點作交易？）幼獅那邊也有，中壢交流道也有。（交
    易過程是何人拿給你？）我車停在那裡，就有人敲窗戶，拿
    給我。（那個人是誰？）看不太清楚。... 男生。（現場有
    沒有其他人？）沒有。... （你怎麼知道拿多少？）一般我
    都拿「三」（台語）。... 我就說「三」（台語）。... （
    你說你的朋友曾經用你的這支電話撥打0000000000這支電話
    ，你的朋友是誰？）小Ｐ。（他撥打這通電話的目的是什麼
    ？）拿安非他命。... 就是買。... （小Ｐ是自己買嗎？）
    他就是借我的電話打。（之前檢察官問你的時候，你有具結
    作證，你說第一次你一個人湊1000元，讓小Ｐ以電話跟對方
    買2000元的安非他命，剛剛為何又陳述買來的安非他命是小
    Ｐ的？）都是小Ｐ去聯絡，以前講的是對的。... （你剛剛
    提到你打這支電話不知道對方的名字，你看第二通監聽譯文
    ，你叫對方什麼？）惠雯（台語）。... 對說不要叫我的名
    字，而且還叫錯。... （然後你怎麼叫他？）麗雯（台語）
    。（你怎麼會叫出對方的名字，而不是叫別的？）因為我的
    朋友小Ｐ打電話的時候，我在旁邊聽到他們在講。... 【你
    這次（即96年4 月28日編號2 通聯譯文當次）有沒有買到？
    】沒有。... （為什麼你之前在檢察官問你時你說你有買到
    ？）... 我是有一次沒有買到，但已經不記得是哪一次沒有
    買到。三次有一次沒有拿到，我忘了哪一次。【你剛剛說「
    三」（台語）是什麼意思？】三千元。（你說交給你毒品安
    非他命的都是男的，他交給你毒品的時候，你可以辨識他長
    什麼樣子？）不行。... 因為他都是敲敲窗戶就拿給我。..
    . （你剛剛說你朋友小Ｐ打電話買毒品的時候你都在旁邊，
    那請問你跟他距離大概多遠？）大概是我目前所坐的位置與
    辯護人的位置。... （審判長諭知當庭丈量，大約210 公分
    。）（你有聽到小Ｐ講電話的對象是男或女？）不清楚。不
    過我有聽到稱呼我在電話中所稱的這個名字。... 因為小Ｐ
    跟我合買，他打那通電話當然就是指那個人。... （小Ｐ在
    打電話購買的時候，你與他距離1 、2 公尺，你有認真在聽
    他們的對話內容嗎？）沒有，但是小Ｐ在講什麼的時候或是
    在講稱呼名字的時候會講的比較大聲一點，至於其他的我也
    聽不清楚他們在講什麼。（第1 次4 月18日這個你有印象嗎
    ？）沒有印象。... 可能是小Ｐ打的。... 我只有拿到3 次
    而已。（包括你和小Ｐ合買那次嗎？）是。（你的意思是說
    ，這裡面5 月4 日那次沒有完成交易，其他是4 月28日及5
    月6 日都是你自己拿的，是否意味你跟小Ｐ合買的那次是4
    月18日？）應該是。... 因為都是用我的電話。而我自己打
    只有三次，而一次沒有拿成。【（提示附表七編號2 之4 月
    28 日10 點43分監聽譯文）在這通電話裡面，你問對方，你
    是在楊梅嗎，還是在幼獅，對方回答你在楊梅，代表楊梅與
    幼獅是兩個不同的地方，你很清楚，那你剛剛怎麼會說楊梅
    就是幼獅？】因為很近，我有時會跑錯。（根據5 月4 日、
    5 月6 日你與0000000000通話的監聽譯文顯示出這兩次約定
    的地點都是在楊梅，你第一通4 月28日講也是在楊梅，那這
    樣，你們還有在中壢交流道交易嗎？）中壢、楊梅、幼獅不
    是一樣嗎。（你在偵查中跟檢察官說2 次交易的地點分別是
    在楊梅跟幼獅交流道旁邊的加油站，這些話實在嗎？）是。
    ... 我把楊梅當成中壢了。（你剛剛說第一次是小Ｐ拿你的
    電話聯絡對方，你在旁邊有聽到他講了一個什麼雯的名字，
    這次，你是在什麼地方拿到安非他命？）也是加油站。...
    那次是他自己去。... （錢都付了沒有？）錢都付了。（一
    手交錢一手交貨？）對」等語（本院卷二第3 頁至第10頁）
    。
  2.依丁○○上揭證詞，且經其當庭確認附表七所示各次監聽譯
    文內容分別係其與友人「小P 」合資後由「小P 」出面、或
    由其單獨向被告己○○及一名女子聯絡購毒之過程，並就譯
    文中外人難以明瞭之「我要三（台語）」、「三（台語）啦
    」、「要拿三（台語）」、「一樣三（台語）」等暗語清楚
    解釋，均為其向己○○或接聽電話之女子要約購買「安非他
    命3,000 元」之意。另丁○○證稱首次購毒係與友人「小P
    」合資，由「小P 」借其電話去電己○○，其雖不識對方，
    但因該次在旁聽聞「小P 」以疑似「惠雯」發音稱呼對方，
    故96年4 月28日（編號2 之通聯譯文）其自行去電購買時，
    亦稱呼接聽之女子為「惠雯」，之後始知應為「麗雯」等語
    ，適正與附表七編號2 之96年4 月28日上午10時43分譯文中
    丁○○先稱接聽女子為「惠雯」，經該女子回稱「不要叫我
    的名字，『而且又叫錯』」，並稱自己正確名字為「麗雯」
    ，及編號6 之96年5 月6 日下午5 時23分譯文中，丁○○去
    電己○○號碼，經一名男子接聽後，丁○○抱怨「那天跟你
    老婆約在楊梅，我等一個小時耶... 已經2 天了的樣子」後
    ，該男子隨即向旁人問「你有無和『小P 」他朋友約在楊梅
    嗎」，之後遠方傳來一女子之應答聲，該女子並應該男子之
    要求接起電話並與丁○○對話等情，互核一致。丁○○又證
    稱其係到達現場之後始再去電告之對方其車子型別及停放位
    置等語，亦與編號3 之96年4 月28日上午11時43分譯文中丁○○告知對方「我開黑色的...TOYOTA 啊，我停在加油站正
    前面」，再經對方確認「沒有吧，墨綠色的吧」後，丁○○
    再稱「是啦，就TOYOTA的啊」等情，互核相符。再者，丁○○證稱依附表七之通聯記錄，包括其與「小P 」合購當次，
    其實際拿到只有3 次，其自己去電購買的3 次中有1 次沒有
    拿到等語，亦與附表七所示之4 次電話通聯中，其中僅編號
    6 之96年5 月6 日下午5 時23分該次，丁○○先向接電話之
    男子抱怨「那天跟你老婆約在楊梅，我等一個小時耶... 已
    經2 天了的樣子」，隨後經該男子要求一名女子接聽電話，
    丁○○再向該名女子抱怨稱「那天不是約在楊梅，結果那天
    我去，妳電話都沒開機啊... 就是那天我不是要拿『三』嗎
    ，妳跟我說有啊」，之後該女子始稱「是喔... 忘記了」等
    語，以此與編號3 之96年5 月4 日晚間6 時37分之通聯中，
    丁○○去電而由一名女子接聽，丁○○向伊買「三」，且兩
    人相約「楊梅」乙情相互對照，可見96年5 月4 日該次確因
    同意出售「三」之女子爽約故未成交等情，相互一致。另衡
    諸常情，販賣毒品罪責甚重，倘無端指證他人販毒，將使他
    人遭科處重刑之危險，本身亦可能須承擔偽證之重責，證人
    丁○○既僅係透過綽號「小P 」之友人取得被告己○○之電
    話號碼而得向己○○購買海洛因，可見彼等之間當無夙怨仇
    隙，當可確定丁○○絕無動機亦無必要為此損人不利己之愚
    行。況被告己○○亦自承該0000000000號電話正係其使用無
    誤，已如前述，以此相互勾稽，足認丁○○前揭證詞並非空
    言杜撰，可信度甚高。至丁○○前後關於所言雖稍有不一，
    然此，自難遽認其所言具屬捏造而為不實。是依丁○○前揭
    證詞，復與附表六所示之各次通聯譯文相互對照，足認通聯
    中與丁○○對話之男子，正係被告己○○無疑，且丁○○係
    先於96年4 月18日與「小P 」合資2,000 元欲購買甲基安非
    他命施用，而由「小P 」持丁○○之姊夫之手機撥打給被告
    己○○聯繫購毒事宜，再由「小P 」前往交易。嗣96年4 月
    28日上午10時43分許，丁○○再次依其手機內留存之己○○
    之電話號碼聯繫購毒施用，經一名自稱「麗雯」之女子接聽
    後，允諾出售3,000 元之甲基安非他命，並約定楊梅交流道
    下附近交付，再經被告己○○出面將該價格之甲基安非他命
    販售交付丁○○。嗣96年5 月4 日丁○○再次撥打該電話欲
    購毒施用，亦經該名「麗雯」接聽後允諾出售3,000 元之甲
    基安非他命，並約定楊梅交流道下附近交付，但因「麗雯」
    爽約故未成交（此部分詳下述不另為無罪判決部分）。嗣96
    年5 月6 日下午5 時23分丁○○再次撥打該電話欲購毒施用
    ，先後經被告己○○與一名己○○身邊之女子通話後，由該
    女子允諾出售3,000 元之甲基安非他命，並約定楊梅交流道
    下附近交付後，再經被告己○○出面將該價格之甲基安非他
    命販售交付丁○○。
  3.依丁○○上揭證詞，參以上揭附表七編號1 （96年4 月18日
    晚間8 時32分）所示之通聯譯文所示，當次僅為持用該丁○○姊夫門號之「小P 」與被告己○○間之對話，其中己○○
    僅稱「你差不多該過去了啊...以後你就打這支電話就好」
    ，經「小P 」回稱「喔，好啊」後，即結束通話。顯見該通
    之前不久，「小P 」與己○○間必然還有其他通話以聯繫約
    定見面時間及見面目的。而據丁○○上揭證稱：4 月18日當
    次係其與「小P 」合資向己○○購買，當次係「小P 」用我
    所持我姊夫的手機打的電話，我則在距離「小P 」約1 至2
    公尺處之距離聽聞他換對方音似「惠雯」，之後我在4 月28
    日（即附表七編號2 之通聯內容）首次單獨向對方購買時，
    才會撥打該對方電話且喚該接聽電話之女子為「惠雯」，詎
    料對方竟說我叫錯，我才知對方是「麗雯」等語，此俱詳如
    前述。可見96年4 月18日晚間丁○○與「小P 」合資且由「
    小P 」去電己○○電話時，接聽電話且與「小P 」聯繫購毒
    事宜與交易時間之人，並非己○○，而係一名音似「麗雯」
    之女子，與此以被告丙○○之姓名相對照，復參以被告己○○屢屢供稱渠之0000000000號電話除渠使用外，偶或由渠「
    老婆」丙○○接聽，除此之外別無他人會使用等語，已如前
    述，可知96年4 月18日晚間與「小P 」聯繫購毒事宜之女子
    ，正係被告丙○○無疑。至附表七編號2 、3 （96年4 月28
    日上午10時43分、上午11時18分）、編號6 （96年5 月6 日
    下午5 時23分）等三通通聯內容中，亦均曾由一名女子接聽
    電話。而被告丙○○對伊確係該三通通聯中之女子乙節終亦
    坦認（本院卷2 第196 頁丙○○之辯護意旨狀），然辯稱因
    伊平日以賣衣服為業，故將丁○○以台語發音之「三」誤以
    為台語之「衣」即「衣服」之意，因此誤認丁○○真意係要
    買衣服。另編號5 及編號6 之通聯中，係因當時被告己○○
    正在開車，故由被告丙○○代接，並轉達己○○之回覆，丙○○僅係傳話者之角色云云。惟查：
  丁○○已明確證稱附表七之各次通聯之目的均係為購買3,00
    0 元之甲基安非他命，並非「衣服」，已如前述。且編號2
    之96年4 月28日上午10時43分通聯譯文中，丁○○誤將接聽
    電話之丙○○為「惠雯」，丙○○即稱：「不要叫我的名字
    好不好... 不要叫我的名字，而且又叫錯... 你不要叫我名
    字啦」等語；嗣乙○○詢問「『那個』你現在有嗎」，丙○○亦未詢問丁○○所指「那個」究為何物，即回稱「在楊梅
    耶」；此時丁○○答「好，我要三啦」，丙○○竟氣急敗壞
    地回稱「喂！講話藝術一點好不好，我跟你講你聽不懂喔，
    講藝術一點你聽不懂喔」等語。依此通聯過程，兩人間雖始
    終未明確提及毒品名稱，然倘非丙○○對來電之丁○○之目
    的正係購買毒品此一為法不容之違禁物乙事早已知悉，焉需
    於一聽聞丁○○喚伊名字之時、及在丁○○僅表明「我要三
    」此一暗語之時，立即嚴厲要求丁○○噤口、或要求丁○○
    「講話講『藝術』一點」以避人耳目。且在丁○○僅稱「那
    個」之時，丙○○竟無須多加詢問，即直接與之約定交易地
    點，況嗣後丁○○亦自到場交易之己○○手中取得本欲購買
    之甲基安非他命，此乃客觀無疑之事實，凡此均足證丙○○
    對上揭購毒情事早已正確認知，隨而將此事傳達轉述予己○○，再由己○○出面交易，有以致之。
  至96年5 月6 日下午5 時23分丁○○去電由己○○接聽，丁○○先抱怨2 日前與丙○○相約交易毒品，但等了一小時餘
    均不見人影，己○○隨將電話轉交丙○○接聽，丁○○再向
    丙○○抱怨「就是那天我不是要『拿三』嗎？妳跟我說有啊
    」丙○○隨而答稱「忘記了」，此時丁○○即稱「沒關係啦
    ，那我現在過去啦... 妳不要又打不通耶嘿... 我一樣『三
    』啦」等語，而經丙○○應允。由此丁○○與丙○○間應答
    情形，丙○○從未詳細詢明何謂略語「三」之真意，即欣然
    應允丁○○之要約，且嗣後丁○○亦確自己○○手中取得所
    欲購買之毒品甲基安非他命，復參以上述96年4 月28日之交
    易情形，亦可知丙○○當次亦正確知悉丁○○來電欲購買甲
    基安非他命之真正目的，並隨之傳達轉述己○○，而由己○○出面販售之事實。
  丙○○及其辯護人雖辯稱，丙○○並不知悉丁○○來電目的
    係購買毒品、伊僅單純擔任己○○傳話使者云云。惟倘所辯
    為真，則丙○○與丁○○之對話過程中，應會出現丙○○向
    在旁之己○○轉述丁○○所言、再經己○○向丙○○口述如
    何回應之對話內容及相當間隔。然查該三通通聯內容中，除
    編號4 之96年5 月6 日下午5 時23分當中，因己○○向丙○○詢問「妳有無和小P 他朋友約在楊梅？」，爾後在旁傳來
    丙○○之應答聲，己○○遂要求丙○○自行與丁○○通話此
    一部份外，其餘丙○○與丁○○於對話過程之應、答均相當
    連貫，亦能相互切中對方之詢答，且始終均未出現丙○○暫
    停對話而另向旁人洽詢之相當間隔等情，此經本院當庭勘驗
    通聯錄音屬實。是足見丙○○前揭辯詞，無非卸責謊言，毫
    無足採。
  綜上所述，顯然96年4 月28日上午、及96年5 月6 日下午丁○○先後去電而由丙○○接聽之時，丙○○均正確認知丁○○來電目的係為購買甲基安非他命，並先與之談妥購買價格
    及交易地點後，將斯旨轉知己○○，再由己○○出面將該價
    格之甲基安非他命販售交付丁○○，至堪認定。
  (四)庚○○部分：
  1.證人庚○○於檢察官偵查中證稱：我是在95年8 月至10月觀
    察勒戒期間，因同房之友人介紹可以找一個綽號（音近）「
    阿山」之男子拿毒品，並且給我他的電話，我出來後便自96
    年3 、4 月間起開始以我持用之0000000000號電話聯絡「阿
    山」購買毒品海洛因及安非他命，安非他命就說「硬的」、
    海洛因就說「軟的」或「細的」，但「阿山」有告訴我他對
    於海洛因的稱呼就是「衣服」，單位是「一個」、「兩個」
    ，就是「一千」、「兩千」，交易地點在楊梅交流道或三峽
    交流道等語。嗣經檢察官提示附表八之各通通聯予庚○○閱
    覽，經庚○○證稱：96年4 月28日當天有交易，是買2,000
    元「硬的」，是「阿山」本人拿給我的，交易地點在大溪介
    壽路上某一個郵局，當天交易時「阿山」眼神恍惚，看他的
    情形應該是注射海洛因過量，所以交易完沒多久他就打電話
    給我，問我有沒有拿到。96年5 月2 日晚間的該次通聯亦在
    談論購買毒品，對方問我是否要「衣服」，指的是海洛因，
    但我告訴他我要安非他命，交易地點在健保局門口（按即桃
    園縣中壢市○○○路○ 段525 號中央健保局北區分局）。96
    年5 月7 日該次通聯係因我欠他健保局那一次的錢，所以他
    打電話來跟我要。我沒有在賣衣服，通聯中所謂「衣服」就
    是海洛因等語（96年偵字第11056 號卷四第42頁、第43頁）
    。於本院審判中證稱：「（請你看清楚，是否認識在庭被告
    己○○？有無見過他？）有。... 在外面，那時候拿東西。
    ... 拿毒品。（你有跟己○○通過電話嗎？）有，幾次而已
    。（你是否都打電話給他，跟他講你要拿毒品？）是。（
    0000000000是否為你的電話？）是。【（附表八編號1 至3
    之96年4 月28日）這三通是否為你的對話內容？】三通都是
    。（6 時54分硬的有沒有拿到，硬的是什麼意思？）安非他
    命。（4 月28日那次，你有沒有從被告那邊拿到安非他命？
    ）有。【（附表八編號4 至5 之96年5 月2 日這兩通是否也
    是你的通話內容？】對。... 也是拿毒品安非他命。【（附
    表八編號6 之96年5 月7 日）請問這通有沒有買到毒品？沒
    有。...要還他錢。... （你購買毒品是否都是撥打0000000
    000這支電話？）是。... 只知道叫「阿三」（音）的。...
     從 朋友那邊（得知此電話）。【（附表八編號2 之96年5
    月2 日）通話內容有關這通電話是你跟一個女生的通聯，你
    知道這個女生是誰嗎？】不知道。... （在庭被告丙○○是
    否你在那邊看到的女生？）那時候都看不清楚。... （你為
    什麼會使用硬的、衣服這種代號來稱安非他命？）因為代號
    是對方稱呼的，不是我稱呼的。... （你5 月2 日拿到毒品
    的時候，那天有幾個人在現場？）交易的過程好像只有一個
    人。... （你剛剛陳述說是你按指印及簽名的，你說你跟阿
    三也就是己○○拿硬的跟軟的毒品，請問軟的是什麼？）海
    洛因。（海洛因的部分什麼時候開始？代價是多少？跟己○○拿海洛因？次數？）我跟他買不超過五次。大概是3 、4
    月份開始，每次拿不超過3000元。... 楊梅交流道附近、（
    南）桃園交流道。（海洛因的部分最後1 次是什麼時候？）
    在士校（按即桃園縣中壢市○○○路○ 段525 號中央健保局
    北區分局）該次。... （你看一下5 月2 日你的通聯紀錄，
    你說的士校是指這次嗎？）是。（依據5 月2 日10時38分監
    聽譯文，有個女生問你說要男生的衣服還是女生的衣服，你
    說男生的，男生的是指什麼毒品？）安非他命。（可是你剛
    剛說最後一次買海洛因是在士校這次，可是海洛因依據你剛
    剛的陳述，代號是軟的？）那是我講錯了。（請你再確認一
    下，你最後一次跟己○○買海洛因是什麼時候？）這次的之
    前。...4 月28 日。（你的意思是說4 月28日同時有買硬的
    跟軟的？）對。... （你開始跟己○○買毒品，什麼時候開
    始？）就是差不多3 、4 月。...95 年底我認識他。... 從
    3 、4 月那時候（開始向他買毒品）。... （依照你剛剛陳
    述，買海洛因不超過5 次，安非他命你回答律師說買到2 次
    ，所以你買海洛因的次數大概只有3 、4 次？）對。（每次
    交易的時候都會看到己○○？）是。（你對己○○會誤認嗎
    ？把他認成別人，或將別人認成他？）不會。（剛剛你看到
    5 月7 日也就是最後一次電話監聽錄音，你說是要還錢，是
    還什麼錢？）之前欠的毒品錢。... 安非他命。（是什麼時
    候交易的？）... 去郵局的那一次，4 月28日那次所欠的。
    （根據你剛剛所述，你5 月2 日又買了1 次安非他命，5 月
    2 日這次有付錢嗎？）有。（4 月28日那次欠的有說什麼時
    候還嗎？）說下次，沒有說哪一天。（既然是說下次，為何
    5 月2 日沒有還？）因為來的人不是當事人，所以沒還他錢
    。（5 月2 日來的是誰？）一個女孩子。（那個女孩子你指
    認得出來嗎？）沒什麼印象。... 那時候那個女的不是在庭
    的丙○○，因為那個女的有戴眼鏡。（這是你指認丙○○的
    照片，上面有你簽名蓋指印，你說你見過照片上的人，每次
    見到阿三時，她都在車上，所以你認為她就是阿三的老婆，
    你當時指認的是照片上這個女子沒錯吧？）對。（你的意思
    是說，照片上這個女孩子跟在庭的被告丙○○不是同一個人
    ？）感覺不太像。... （4 月28日你花多少錢跟阿三買毒品
    ？）3000元... 海洛因3000元、安非他命3000元。... （你
    剛剛說你每次跟阿三交易的時候，都會帶一個女的，那個女
    的在現場都在哪邊？做什麼？）開車。... 裕隆的CEFIRO2.
    0 。... （你每次交易毒品的時候，己○○都坐在副駕駛座
    嗎？）對。（交易的時候，那個女的都坐在駕駛座做什麼？
    ）不知道她在做什麼」等語。再經本院補充詰問，庚○○證
    稱：「【（提示1 月15日審判筆錄第32、33頁96年5 月2 日
    通話之監聽內容之勘驗筆錄並告以要旨）請問，這次聯絡的
    男生的衣服一件，一件是指什麼？】1000元的安非他命。（
    第二通的時候，你說你已經到了，但是他沒有看到你，你又
    說你在前面，對方說怎麼沒有看到你，最後電話就掛了，是
    否代表你跟他說你在前面，他說沒看到你之後，後來他發現
    你，兩個人就見面了？）對。（跟你見面的人，是否就是跟
    你電話中聯絡的這個女子？）對。... 她直接在車上。（她
    開車過來開到你旁邊嗎？）是。（你怎麼過去的？）我在車
    上。... （所以是第二通你跟他講清楚你的位置之後，該女
    子開車到你的車邊，你們兩個人都沒有下車，都在車上作交
    易嗎？）是。... 我身體靠過去，她身體靠過來。（你還記
    得這次交易的地點？）健保局那邊。（既然你這次說要拿一
    件男生的衣服，而一件男生的衣服指的是1000元的安非他命
    ，又講說這次拿的是跟上次一樣，是否代表你上次拿的也是
    1000元的安非他命？）是。【上次（即96年4 月28日當次）
    是跟這個女的拿的嗎？】不是。（那是跟男的阿三拿？）是
    。... （除非你有任何根據知道這個女的知道你上次跟阿三
    拿了多少，不然你怎麼會直接跟這個女的說跟上次一樣？）
    我也不知道。... 我當時用猜的，可能她知道。（你所謂的
    上次，是否是指4 月28日在大溪介壽路郵局的那次？）對。
    （那這次你安非他命到底拿了多少錢？）1000元。（你剛剛
    怎麼說3000元？）加海洛因的。（你剛剛是說安非他命
    3000、海洛因30 00 ，是否講錯了？）時間這麼長，忘記了
    。（你可以確定在4 月28日大溪介壽路郵局這次，是拿1000
    元的安非他命，還是3000元的安非他命？）沒有錯的話應該
    是1000元。（你確定這次你還有拿海洛因3000元嗎？）有。
    （這次錢有沒有付？）那次欠安非他命的錢沒有拿給他，海
    洛因的錢有付。（所以5 月7 日這通電話是阿三跟你要在大
    溪郵局所欠的1000 元 安非他命的價款？）對。（為何你在
    偵查中，檢察官問你5 月7 日這通他打電話跟你要錢是你何
    時欠他錢，你回答說就是在健保局那次？還是你兩次安非他
    命的錢都沒有給？）太久了，我忘記，想不起來。... 不會
    超過3000元。（你在警詢時說「因為我先前跟他拿硬的錢大
    約2000元還沒有給他，所以他打電話來跟我要那筆錢」，這
    部分對或不對？）對。（目前所看到的資料，你總共跟阿三
    及或許跟阿三有關係的那個女的，總共買過兩次安非他命，
    各是1000元，總價20 00 元，是否代表這兩次的安非他命價
    格你都沒有付？）有可能。（阿三打電話跟你要，是要2000
    元，可是其中有一次1000元是那個女的拿來給你的，你為何
    沒有在電話中質疑阿三你憑什麼來拿那個女的的1000元？還
    是你認為他們兩人根本就是一體的？）那時候就是認為他們
    是在一起的。... （在健保局那次，只有在電話中與你聯絡
    的那個女的自己來？）對。（你剛剛提到跟阿三買海洛因大
    概有3 、4 次，每次價格不超過3000元，不超過是指都3000
    元，還是有不同的價格？）是指最多3000元。（也有拿過10
    00的嗎？）有。（有拿過2000的海洛因嗎？）沒有。（不是
    1000就是3000嗎？）是。（你又提到你跟阿三買海洛因的地
    點有楊梅交流道、南桃園交流道，另外一次是大溪郵局這邊
    ，還有其他地方嗎？）想不起來。（每次買海洛因的地方都
    不一樣嗎？）對。（這樣的話，有三個不同的地點，應該是
    只有買三次海洛因，這三次當中是1000的比較多還是3000的
    比較多？）1000比較多」等語（以上均見本院卷第155 頁至
    第176 頁）。
  2.依庚○○上揭證詞，且經其當庭確認如附表八所示各次監聽
    譯文內容均係其與被告己○○聯絡購毒之過程，並就譯文中
    外人難以明瞭之「硬的」、「衣服」、「男生的（衣服）」
    、「一件」等暗語清楚解釋，分別為其向己○○或向接聽電
    話之女子要約購買「安非他命」、「海洛因」、「安非他命
    1,000 元」之意。另其證稱聯絡過程中除「阿山」外，尚曾
    與一名女子接聽電話與之聯繫購毒事宜，及曾積欠「阿山」
    甲基安非他命價款、並曾遭「阿山」來電催討等情節，均與
    前揭監聽譯文內容所示互核相符。再者衡諸常情，販賣毒品
    之罪責甚重，倘無端指證他人販毒，將使他人遭科處重刑之
    危險，本身亦可能須承擔偽證之重責，證人庚○○既僅係透
    過獄中友人取得被告己○○之電話號碼而得向之購買海洛因
    ，可見彼等之間當無夙怨仇隙，當可確定庚○○絕無動機亦
    無必要為此損人不利己之愚行。況被告己○○亦自承該0000
    000000號電話正係其使用無誤，以此相互勾稽，堪認庚○○
    上揭證詞與其他證據資料大致相符，可見並非空言杜撰，可
    信度甚高。至庚○○對其於96年4 月28日是否「只買硬的」
    、抑或「同時購買硬的跟軟的」，96年5 月2 日當次所購之
    甲基安非他命有無付錢、當次買了多少錢、歷次購買時是否
    僅己○○或併同一名女子到場等節，前後所述雖稍有不一，
    然此無非係因購毒時間距今過久，且購毒次數非僅一次，亦
    非向己○○購毒時念茲在茲之重要事項，是難以此即認前揭
    本有通聯譯文此鐵證足徵之購毒事實係庚○○所無端捏造。
    綜前庚○○之證述，且與附表編號八所示之各次通聯譯文相
    互對照，堪認庚○○乃因獄中友人介紹，遂自96年3 月開始
    去電向己○○購買毒品海洛因及甲基安非他命施用，其中海
    洛因購買3 次，其中2 次交易時間不詳，價格均為2,000 元
    ，交易地點分別在楊梅交流道下附近及南桃園交流道下附近
    ，均由己○○駕車前往交易。另在96年4 月28日（即附表八
    編號1 至3 之通聯記錄所示），庚○○同時去電己○○向之
    購買價格3,000 元之海洛因及1,000 元之甲基安非他命，亦
    由己○○駕車前往約定之桃園縣大溪鎮○○路上某郵局與之
    見面，並將毒品交付庚○○，然當次之甲基安非他命1,000
    元庚○○尚未支付，約定爾後清償，且因己○○斯時意識不
    清，返家後竟亦遺忘是否確將「硬的」即甲基安非他命交付
    庚○○，故返家後於當日晚間6 時54分許去電詢問庚○○確
    認是否有拿到甲基安非他命。至96年5 月2 日當次，依附表
    八編號4 、5 之晚間10時38分許及11時23分許之通聯譯文所
    示，與庚○○實際聯繫交易者係一名女子，而據庚○○證稱
    當日僅係與我通話的該名女子前來交易，我坐在駕駛座上，
    該名女子駕車到我車邊，他身體靠過來交付毒品給我等語（
    本院卷第171 頁），可見當日實際僅該名女子前來與庚○○
    交易。另參以被告己○○於本院審判中，就該次通聯內容亦
    自承「這我在開車，我叫我老婆接的」等語（本院卷第106
    頁），及丙○○亦不否認該次通聯係其代為己○○接聽等情
    ，可知接聽電話之人，正係己○○之配偶丙○○無疑。再以
    駕駛座及副駕駛座相隔不遠，又係己○○要求丙○○接聽，
    則丙○○於通聯中敘及之「男生衣服」、「女生衣服」、「
    一件」等販毒暗語，相隔咫尺之己○○必當知悉瞭解，復以
    己○○在此之前即數次販售毒品予他人牟利，當次己○○所
    撥打者又正係己○○實際申辦使用之門號等情綜合以觀，堪
    認當日係先由丙○○與庚○○談妥毒品交易條件後，再由己○○授意丙○○嗣後單獨前往中壢市○○○路○ 段525 號中
    央健保局北區分局附近販售並交付1,000 元之甲基安非他命
    予庚○○，然該次庚○○仍積欠該1,000 元款項未給付，即
    堪認定（至檢察官所指附表八之96年5 月7 日通聯譯文部分
    ，則無證據足徵被告二人販毒之事實，此部分詳下述）。
  3.附表八編號4 、5 之96年5 月2 日晚間10時38分及11時23分
    之二通通聯中，該名與庚○○聯繫對話之女子正係被告丙○○乙節，業經認定如前。然丙○○辯稱：當日因被告己○○
    不便接聽電話，故由丙○○代接轉述己○○之回覆而已，伊
    扮演之角色無非傳話使者。且伊對其中「衣服」、「男人」
    、「女人」等代號所指為何，並不瞭解，更不知悉庚○○所
    稱之內容正係毒品交易云云。惟倘所辯為真，則丙○○與庚○○之對話過程中，應會出現丙○○向在旁之己○○轉述丁○○所言、再經己○○向丙○○口述如何回應之對話內容及
    相當間隔。然查該二通通聯內容中，丙○○與庚○○於對話
    過程之應、答均相當連貫，亦能相互切中對方之詢答，且始
    終均未出現丙○○暫停對話而另向旁人洽詢之相當間隔，而
    雙方問答之間，偶或出現稍長之間隔，然依丙○○答話呈現
    之聲音觀之，應係在思考該如何應答所致等情，則經本院當
    庭勘驗通聯錄音屬實。再者，依當日晚間11時23分之通聯內
    容，雙方雖尚未會合，但顯然均已離約定地點不遠，而據庚○○上揭證述，雙方完成交易之時，僅該名與之通話聯絡之
    女子即丙○○到場，別無己○○或他人同來，是可知至少就
    該晚間11時23分之通聯內容而言，於庚○○與丙○○通話之
    時，根本無丙○○所稱之代接轉述己○○回覆情事。更罔論
    庚○○於該通通聯完畢後不久，即自前來之女子即被告丙○○手中購得1,000 元之毒品甲基安非他命，而非任何衣物商
    品，庚○○亦從未向丙○○或己○○購入何等衣物商品，亦
    經庚○○明確證述如前，顯見丙○○辯稱伊僅代己○○接聽
    電話，不知「男生衣服」、「女生衣服」之真實意義正係毒
    品交易暗語云云，無非卸責謊言，毫無足採。被告丙○○就
    當日販賣甲基安非他命予庚○○之行為，確與被告己○○共
    同分工為之，至堪認定（至檢察官所指如附表八之96年4 月
    28日及96年5 月7 日之通聯譯文部分，並無證據足徵被告丙○○參與販毒之事實，此部分詳下述）。
  (五)戊○○部分：
  1.證人戊○○於檢察官偵查中證稱：我自96年3 月初開始施用
    海洛因，我是經由友人林明群介紹，向綽號「阿龍」（輕聲
    ，台語發音）的男子購買的，「阿龍」的電話是0000000000
    號，因為我只有跟他購買，所以有把他的電話記起來，我則
    是以工廠的電話00000000號跟他聯絡。我告訴「阿龍」我是
    「明群」的朋友，剛開始的時候「阿龍」以軟的來稱海洛因
    ，硬的代表安非他命，後來4 月份時他告訴我電話可能被監
    聽，要我說話小心一點，並以「衣服」代表海洛因，「褲子
    」代表安非他命，單位則以「件」來表示，一件代表一千元
    ，我平均一週向「阿龍」購買一次，平均大概3,000 元左右
    ，都約在楊梅交流道旁或三峽交流道旁交易，主要都是跟「
    阿龍」拿，但有一次是一個女子幫他送等語。再經檢察官提
    示己○○、丙○○二人為警逮捕後之照片另戊○○辨識，戊○○亦證稱：該己○○照片就是我說的「阿龍」，另該丙○○照片正係有一次係一名女子來幫「阿龍」送海洛因給我之
    該女子等語（96年偵字第11056 號卷四第69頁至第70頁）。
    於本院審判中證稱：「... （你有沒有見過在庭被告己○○
    ？）我沒有見過己○○，好像不是他本人，跟我之前拿藥的
    人好像不像，那個人叫做「阿ㄌㄨㄥ」。... （你施用的毒
    品來源？）一個叫「阿ㄌㄨㄥ」的男子。（你施用什麼毒品
    ？）海洛因。... （怎樣約？）用電話聯絡。... 我使用的
    電話00-00000000 ，對方的電話我已經忘了，很久了，半年
    前的事了。（你之前在警詢及檢察官偵查中，你有說出對方
    的電話，該電話是正確的嗎？）那是我在勒戒所的時候問的
    ，有半年了。... 應該是這樣。... （你何時開始施用毒品
    ？）差不多今年過年的時候。... （你的意思是說，你施用
    毒品都是跟一個叫「阿ㄌㄨㄥ」的人拿的嗎？）是。... （
    「阿ㄌㄨㄥ」就是使用那支0938的電話？）是。... 每次大
    概（買）2,000 或3,000 。（之前檢察官問你多久跟他交易
    一次，你說平均一星期跟他拿一次，平均每次大約3000元左
    右，與你今日所述有出入，哪次正確？）時間大概這樣沒有
    錯，應該是以前講的比較正確。... （你們有約過哪裡？）
    三峽交流道旁邊。... 楊梅交流道旁邊。（每次交易的時候
    ，對方誰來？）「阿ㄌㄨㄥ」。（一個人？）對。... （之
    前警詢及偵查中，你都有提到有一次是他老婆開車親自拿給
    我，有一次是一個女孩子幫他送，為什麼與你今日所述不同
    ？）... 有一次有一個女生送來。... 大部分都是男的送的
    ，有一次是女孩子送的。... （你跟他們交易的時候，能夠
    辨識出他們的長相嗎？）可以。（為什麼可以辨識？）約的
    地點是在路邊，我在那邊等，都會注意是不是拿毒品的人過
    來了」等語；嗣經本院依檢察官聲請提示偵卷所附被告己○○及丙○○之照片予證人戊○○辨識，戊○○亦證稱：「（
    警察問你的時候，你是依據什麼去確認警方給你看的照片就
    是跟你交易的人？）因為那照片看起來很像。【你確定一下
    ，是否跟照片上的人（即己○○）買的？】是。【第66頁的
    女孩子（即丙○○）呢？】是，應該是，但那女孩子我只看
    過一次而已，印象不是很深。【為什麼剛剛律師問你的時候
    ，你說第65頁這個男的（即己○○）好像不是「阿ㄌㄨㄥ」
    ？】「阿ㄌㄨㄥ」瘦瘦矮矮的還有戴眼鏡。【你買毒品的對
    象到底是不是第65頁這個男的（即己○○）？】對。... 我
    都是靠印象記的。（你現在確定是跟卷內這張照片的這個男
    的買毒品嗎？）是。（你最後跟「阿ㄌㄨㄥ」買是什麼時候
    ？）5 月份。（那次有發生什麼特別的事情嗎？）被海巡署
    的抓。... （最後這一次有沒有買到毒品？）有，丟掉了。
    ... 差不多3000元。... （「阿ㄌㄨㄥ」怎麼把毒品交給你
    ？）開車來。... 我下車。（「阿ㄌㄨㄥ」有下車嗎？）沒
    有。（「阿ㄌㄨㄥ」是怎樣從車子裡面把毒品拿出來？）窗
    戶放下來。（你是從窗戶看到「阿ㄌㄨㄥ」的？）對。...
    （你們每次交易的時間多久？）一分鐘左右，拿了就走。（
    你看過「阿ㄌㄨㄥ」幾次？）...5 、6次以上，沒有超過10
    次。（你有沒有看過「阿ㄌㄨㄥ」的正面？）有。（每次交
    易都有看到正面嗎？）有。... （你剛剛說車上開看過一個
    女的？）有。... 一次。（那次「阿ㄌㄨㄥ」在不在？）在
    。（那次那個女的在車上哪邊？）在車上。... 後座。（你
    有看到過那個女的正面嗎？）有。... （長相）我只看過一
    次，記憶不是很清楚。（你在車上看到的那個女的，現在在
    不在庭上？）沒有。... （你可以確認「阿ㄌㄨㄥ」現在有
    無在庭上？）沒有。... （為什麼剛剛給你看過兩遍的第65
    及66頁照片，你都可以確認？）因為當初我在勒戒所，他拿
    給我看，我就說是。... 因為照片的人跟「阿ㄌㄨㄥ」有像
    ，海巡署問我你跟他拿藥的是不是照片的這兩個人，他跟我
    說我電話通聯是這兩個人」等語，再經本院提示上揭偵卷所
    附己○○及丙○○之照片予證人戊○○比對，戊○○即證稱
    ：「【第65頁照片這個男的（即偵卷所附己○○之照片），
    跟現在在庭的男性被告（即己○○）是否同一人？】不像。
    【第66頁照片這個女孩子（即偵卷所附丙○○之照片），跟
    現在在庭的女性被告（即丙○○）是否同一人？】不一樣」
    等語。嗣經本院補充詰問，並當庭勘驗附表九之各通監聽錄
    音內容，戊○○亦證稱：「【剛剛電話中（即附表九之96年
    5 月10日之通聯內容）是否你的聲音？】是。【其中一通你
    跟一個女孩子講的（即編號2 當日中午12時31分之通聯內容
    ），說你在楊梅很久了，這個人是不是你？】是。（000000
    0 這是否你的電話？）是。... （你有用其他電話打過嗎？
    ）應該也有用過公共電話。... （這三通電話跟誰聯絡？）
    「阿ㄌㄨㄥ」。... （這是否你跟「阿ㄌㄨㄥ」拿的最後一
    次？）是。（這次你們約在楊梅哪裡？）7-11。（什麼路？
    ）我不知道。（是否在巷口？）在大馬路旁邊。... 在加油
    站附近。... （當時是否「阿ㄌㄨㄥ」開車過來，你過去打
    開副駕駛座的門？）我下車靠過去，打開副駕駛座。（誰坐
    在副駕駛坐上？）副駕駛座沒有人。... （錢給了吧？）有
    。...3000 元，1000元是之前欠他的。（才交易完要離開的
    時候是否看到警察過來了？）是。（「阿ㄌㄨㄥ」是否當場
    被逮？）這我不曉得，因為我跑了，後來我就不知道，因為
    人靠過來我就跑了。... 他車子靠過來，（警方）就圍起來
    了。（圍誰的車子？）「阿ㄌㄨㄥ」的車子。（當時「阿ㄌ
    ㄨㄥ」還在車上？）是。（你看到這種狀況你拔腿就跑？）
    對。（車子就丟在現場？）是。（己○○是在96年5 月10日
    下午在楊梅鎮○○○路○段390 巷巷口被抓，當時剛好有一
    位穿白色上衣的年輕人打開他的副駕駛座，這種情況跟你與
    「阿ㄌㄨㄥ」作交易，然後發現海巡署過來，你逃跑的情況
    是否一樣？）一樣。（「阿ㄌㄨㄥ」車停的地點就在便利商
    店的路邊？）... 有便利商店。.. .7-11 。 （你的車是放
    在加油站那裡嗎？）不是，是便利商店那裡。...7-11 的停
    車格。（「阿ㄌㄨㄥ」的車是停在路上嗎？）停在路邊。（
    所以你的車是停在7-11的停車格，「阿ㄌㄨㄥ」的車是停在
    路邊嗎？）是。（「阿ㄌㄨㄥ」開什麼車？）深藍色。...
    轎車。... 裕隆的。是大型的（即Cefiro）。（當時5 月10
    日那次，後座坐了一個女孩子？）有。... （你在偵查中作
    證時說主要都是跟「阿ㄌㄨㄥ」交易，但有一次是一個女子
    幫他送來，這句話是什麼意思？）我原本是跟「阿ㄌㄨㄥ」
    聯絡，但是有一次拿東西來的不是「阿ㄌㄨㄥ」，是一個女
    孩子。（那女孩子怎麼來的？）開車。... （那個女孩子來
    交易的那次，你錢是交給那個女孩子嗎？）他東西拿出來我
    錢就放在車子裡面。... 【你到底確不確認就是這個人（即
    丙○○）？】我只見過一次，因為時間很短，所以我現在沒
    什麼印象。（5 月10日最後一次交易的「阿ㄌㄨㄥ」，是否
    就是你之前跟他作海洛因交易的「阿ㄌㄨㄥ」？）是。」等
    語。至戊○○是否能確認前述其於96年5 月10日交易時所見
    之女子與其先前所見自行駕車前來販毒之女子為同一人乙節
    ，再經戊○○證稱：「（你剛剛證述，5 月10日那次後座有
    坐一個女生，除了那次，還有一次是一個女生來送，這兩次
    是同一個女生嗎？）我看應該是，但我不太敢確定。... （
    你剛剛說5 月10日那次跟之前送的女生你看應該是一樣，你
    有何依據？）沒有依據。（你沒有依據為何說是一樣？）都
    是女生。... （你說送毒品來的那個女生跟5 月10日坐在後
    座的那個女生，你回答說應該是同一人，為什麼？）都是女
    生啊。（你說有一個女生自己送來的那次，你跟她交易的時
    間多久？）不到一分鐘。（你跟她拿毒品的時候，你有跟她
    面對面或聊天？）沒有，那不算面對面，而且我沒跟她聊天
    。（你有沒有看到她？）有。... 側面。（不看你？）...
    有。
    ... （那次交易的是海洛因嗎？）是。... （那次你看到的
    女生，是否就是在庭被告丙○○？）我真的沒什麼印象」等
    語。另關於交易地點、次數、金額，戊○○則證稱：「（我
    跟你確認一遍，你以前在警詢時說你跟「阿ㄌㄨㄥ」購買海
    洛因次數約8 次，你剛剛作證說是5 、6 次以上，10次以下
    ，哪次比較對？）差不多。（差不多8 次？）對。（交易地
    點？）一般都是在交流道。... 三峽比較多。... 一次在楊
    梅（交流道）。... 通常都約三峽交流道。【最後一次（即
    前揭96年5 月10日中午）也是在交流道附近嗎？】是」等語
    （以上均見本院卷二第54頁至第84頁）。
  2.依戊○○上揭證詞，其自96年3 月初開始撥打該己○○使用
    之門號並與接聽者聯繫購買海洛因，共8 次，而戊○○在偵
    查中經檢察官提示己○○、丙○○遭逮捕後之照片後，尚能
    辨認該己○○照片正係其中7 次向之購買海洛因之男子，而
    該丙○○照片亦係其中1 次出面交付2,000 元海洛因之女子
    ，然於本院審判中經當庭指認在庭之被告己○○及丙○○，
    卻又證稱「我沒有見過（在庭之）己○○，好像不是他本人
    ，跟我之前拿藥的人好像不像」，且在庭之丙○○現亦無何
    印象等語，復堅稱其係跟己○○、丙○○之「照片」上之人
    購買海洛因，而該「照片」上之人與在庭之己○○、丙○○
    「不像」且「不一樣」等語。然該照片確係在庭之被告己○○及丙○○二人於96年5 月10日遭警逮獲之初拍攝而來，既
    有該二張照片在卷為證，由此顯見戊○○此部分證述，無非
    因己○○及丙○○二人自96年5 月10日為警逮捕嗣遭羈押，
    迄戊○○於96年12月6 日到庭作證之時已超過半年，被告二
    人在此長期間內無論髮式、容貌、神情、穿著均與當初明顯
    不同，致戊○○無法明確辨認有以致之，是尚難以此遽認戊○○先前指認錯誤。況依戊○○證述其於96年5 月10日下午
    1 時許與駕車前來之「阿ㄌㄨㄥ」交易毒品之情節，即斯時
    其先撥打如附表九所示之各通電話與「阿ㄌㄨㄥ」相約楊梅
    交流道下附近交易海洛因，戊○○先將己車停放於附近之7-
    11便利商店前停車格內，見「阿ㄌㄨㄥ」駕駛的黑色日產牌
    cefiro型車輛到達，戊○○便下車打開「阿ㄌㄨㄥ」該車之
    副駕駛座與之交易海洛因，甫完成交易欲離開之時，戊○○
    便見警方車輛及人員自周圍將「阿ㄌㄨㄥ」車輛圍起，戊○○遂拔腿逃離現場等情，適正與己○○及丙○○二人於當日
    下午1 時20分許，由己○○駕駛黑色日產牌cefiro型車輛並
    於後座搭載丙○○前往楊梅交流道下之楊梅鎮○○○路○段
    390 巷巷口，因甫販賣海洛因予他人而遭早已埋伏該處之海
    巡署人員及桃園縣政府警查局楊梅分局等員警上前逮捕，而
    該買受毒品之男子則趁隙脫逃等情，完全一致。參以戊○○
    聯繫「阿ㄌㄨㄥ」時撥打之0000000000號電話，亦經被告己○○坦認係其申辦使用無誤，已如前述，顯然當時與戊○○
    有過附表九所示通聯紀錄之男子、及嗣後駕駛黑色cefiro型
    車輛前往上址販賣交付海洛因予戊○○之「阿ㄌㄨㄥ」，正
    係被告己○○無疑。另經戊○○當庭確認附表九所示監聽譯
    文內容係其與「阿ㄌㄨㄥ」即己○○聯絡購毒之過程，並就
    該譯文中外人難以明瞭之「衣服」、「褲子」、「三件」等
    暗語清楚解釋，分別代表「海洛因」、「安非他命」、「3,
    000 元」之意。再販賣毒品之罪責甚重，倘無端指證他人販
    毒，將使他人遭科處重刑之危險，本身亦可能須承擔偽證之
    重責，證人庚○○既僅係透過獄中友人取得被告己○○之電
    話號碼而得向之購買海洛因，可見彼等之間當無夙怨仇隙，
    當可確定庚○○絕無動機亦無必要為此損人不利己之愚行。
    以此相互勾稽，堪認戊○○前揭證詞並非空言杜撰，可信度
    甚高。綜前戊○○之證述，且與附表九所示之各次通聯譯文
    相互對照，堪認戊○○係經友人介紹遂知可向真名為己○○
    之「阿ㄌㄨㄥ」購買海洛因施用，共8 次，其中1 次即係前
    述之96年5 月10日下午1 時20分，由己○○駕車搭載丙○○
    前往桃園縣楊梅鎮○○○路○段楊梅交流道下附近，將3,00
    0 元之海洛因販售交付予戊○○（然戊○○當次因返還前次
    購毒之1,000 元款項，故實際交付己○○4,000 元），另7
    次則係自96年3 月初某日起至同年5 月10日前之某七日，亦
    由戊○○先後以市話00-00000000 號撥打己○○持用之上揭
    門號聯繫購毒事宜，均經己○○接聽、且均允諾出售海洛因
    後，雙方乃先後約定在楊梅交流道下附近或三峽交流道下附
    近見面交易，其中6 次係己○○駕車出面，另1 次則係己○○授意某真實姓名年籍不詳之女子出面販售，至價格戊○○
    於檢察官偵查中證稱平均約3,000 元，然於本院審判中則證
    稱各次買2,000 元或3,000 元，至於各次金額則無法確定，
    是依罪疑為有利被告解釋之原理，應認3,000 元應僅為1 次
    ，其中6 次則均為2,000 元，是堪認定。
  3.次以附表九之96年5 月10日該通電話通聯中，與戊○○對話
    之該名女子正係被告丙○○乙節，業據被告丙○○坦認不諱
    （見本院卷二第199 頁被告丙○○之辯護意旨狀），惟辯稱
    ：當時係因被告己○○正在家中洗衣，故由被告丙○○代為
    接聽，然依該通聯內容所示，當時戊○○僅與丙○○確認己○○何時會到達，並要求被告丙○○轉告己○○他已到達，
    此外未涉及其他話題，丙○○亦不知己○○與戊○○交易毒
    品之事云云。證人即共同被告己○○於本院審判中亦為如此
    證述。惟依該通通聯內容所示，戊○○當次係為再次購毒而
    去電己○○，然由丙○○接聽，戊○○即稱「你終於接了，
    我在楊梅很久了，我已經到很久了啦」之後，丙○○隨即答
    稱「是喔」，接著又稱「（己○○）等一下就到了」、「等
    一下啦」等語，然始終未詢明對方究係何人、來電目的，更
    未將電話轉接己○○，倘非丙○○早知來電者正係經常向己○○購買毒品海洛因之戊○○、且本次伊來電目的亦非其他
    ，正係與往常相同之再次購買海洛因，否則焉有可能如此自
    然地與戊○○流利對談。參以約30分鐘後之下午1 時3 分許
    ，己○○即回電戊○○，並回應戊○○之要求承諾將儘速到
    場販賣毒品予戊○○（即附表九之96年5 月10日下午1 時3
    分之通聯內容），嗣後果於下午1 時20分左右駕車並於後座
    搭載丙○○前往販毒，由此情節綜合以觀，雖該通由丙○○
    接聽應答之通聯內容中未見何等毒品交易之對話，然丙○○
    於接聽之時，必已明知來電戊○○之目的正係購毒，隨而亦
    應允戊○○之要求將渠已到場等後此一情節轉之己○○，再
    由己○○回電並同往赴約等情，至堪認定，丙○○前揭辯解
    ，無非畏罪卸責之詞，不足採信，亦可見丙○○就己○○於
    96 年5月10日當次販賣海洛因予戊○○之犯行，亦扮演不可
    或缺之重要角色，甚為明確。
  (六)此外，被告二人為警於96年5 月10日查獲時所扣得之白粉6
    包、白色晶體14包、白粉殘渣袋1 只、及殘有白色晶體之殘
    渣袋3 只，分別經法務部調查局及內政部警政署刑事警察局
    鑑定結果，該白粉係屬第一級毒品海洛因（共6 包，合計淨
    重6.71公克，空包裝袋總重8.41公克，純質淨重2.30公克）
    ，白色晶體則屬第二級毒品甲基安非他命（共14包，其中外
    觀編號A1至A9驗後毛重共112.52公克，包裝塑膠袋總重約4.
    26公克，外觀編號A10 至A14 驗後毛重共6.71公克，包裝塑
    膠袋總重約1.80公克），至該等殘渣袋內殘留之白粉及白色
    晶體亦分別為海洛因及甲基安非他命，此事實分別有法務部
    調查局96年5 月28日調科壹字第0962345970號鑑定書、內政
    部警政署刑事警察局96年6 月7 日刑鑑字第0960072900號鑑
    定書各1 紙在卷可查；復於被告己○○處扣得內插有門號為
    0000000000號SIM 卡之序號為00000000000000號之行動電話
    1 具、及甫自戊○○處收取之販賣毒品海洛因之價款4,000
    元，以上均當佐證被告二人上揭販毒事實。另查，販賣毒品
    海洛因及甲基安非他命均係政府嚴予查緝之違法行為，非可
    公然為之，況海洛因及甲基安非他命之價格均屬昂貴，取得
    不易，且為政府嚴予查緝之犯罪，凡為販賣之不法勾當者，
    苟無利可圖，應無甘冒被查緝法辦重刑之危險，平白無端義
    務為該買賣之工作，而被告二人與甲○○、乙○○、丁○○
    、庚○○、戊○○均非親故至交，苟無利得，豈會甘冒重刑
    之風險，先後數次供其取得海洛因或甲基安非他命之理，是
    被告二人販入海洛因及甲基安非他命之價格必較售出之價格
    低廉，而有從中賺取買賣差價牟利之意圖及事實，當屬合理
    之認定。
  (七)綜上查證，足認被告二人所辯，均係卸責之詞，不足採信，
    本件被告己○○、丙○○確有上揭各次單獨由己○○、或由
    己○○與丙○○共同、或由己○○與真實姓名年籍均不詳之
    女子共同販賣第一級毒品海洛因或第二級毒品甲基安非他命
    分別予甲○○、乙○○、丁○○、庚○○、戊○○等五人之
    事證明確，其二人販賣毒品海洛因及甲基安非他命之犯行均
    堪認定，均應依法論科。
二、論罪科刑：
  (一)核被告己○○、丙○○所為，均係犯毒品危害防制條例第4
    條第1 項之販賣第一級毒品罪、及同條第2 項之販賣第二級
    毒品罪。而按刑事法若干犯罪行為態樣，本質上原具有反覆
    、延續實行之特徵，立法時既予特別歸類，定為犯罪構成要
    件之行為要素，則行為人基於概括之犯意，在密切接近之一
    定時、地持續實行之複次行為，倘依社會通念，於客觀上認
    為符合一個反覆、延續性之行為觀念者，於刑法評價上，即
    應僅成立一罪。學理上所稱「集合犯」之職業性、營業性或
    收集性等具有重複特質之犯罪均屬之，例如經營、從事業務
    、收集、販賣、製造、散布等行為概念者是（最高法院95年
    度台上字第1079號判決要旨參照）。是販賣毒品罪之成立，
    本質上即具有反覆性，則本件被告二人基於集合之犯意，在
    密切接近之一定時間及空間內反覆出售毒品海洛因或甲基安
    非他命予他人數次，於行為概念上，應認為僅分別成立販賣
    第一級毒品罪及販賣第二級毒品罪。被告己○○就96年4 月
    29日下午4 時19分左右販賣毒品海洛因予乙○○之部分犯行
    ，因乙○○見前來之己○○所交付之海洛混雜糖份過多而不
    欲購買，是己○○已著手於販賣第一級毒品行為之實行而不
    遂，然因被告己○○所犯本件販賣第一級毒品罪應以集合犯
    論以一罪，其中雖有部分行為係屬未遂，仍應論以情節較重
    之販賣第一級毒品既遂罪。被告二人販入海洛因之低度行為
    ，為售出之高度行為所吸收，被告二人意圖販賣而持有海洛
    因之低度行為，亦為實際售出之高度行為所吸收，均不另論
    罪。
  (二)被告己○○及丙○○間，就：(1)96年4 月20日上午11時17分
    後之某時許、及96年5 月7 日上午11時26分後之某時許販賣
    毒品甲基安非他命予甲○○之部分行為；(2)96年4 月16日中
    午12時35分後之某時販賣毒品海洛因予乙○○之部分行為；
    (3)96年4 月18日晚間8 時32分後之某時、96年4 月28日上午
    11時43分左右、及96年5 月6 日下午5 時23分後之某時販賣
    毒品甲基安非他命予丁○○之部分行為；(4)96年5 月2 日晚
    間11時23分左右販賣毒品甲基安非他命予庚○○之部分行為
    ；(5)96年5 月10日下午1 時20分左右販賣毒品海洛因予戊○○之部分行為間，均互有犯意聯絡及行為分擔，應各論以共
    同正犯。
  (三)另被告己○○與某真實姓名年籍不詳之女子間就戊○○部96
    年3 月間某日起至同年5 月10日前之間之某日販賣毒品海洛
    因予戊○○之部分犯行，亦互有犯意聯絡及行為分擔，亦均
    論以共同正犯。
  (四)被告二人各所犯上揭共同販賣第一級毒品罪及共同販賣第二
    級毒品罪，犯意各別，行為不同，各均分論併罰之。
  (五)被告二人分別有如犯罪事實欄所載之前案及執行紀錄，此俱
    有卷附台灣高等法院被告前案紀錄表各1 份在卷足佐，是其
    二人受有期徒刑執行完畢後，五年內再犯本件有期徒刑以上
    之罪，均為累犯，除販賣第一級毒品罪法定刑死刑、無期徒
    刑部分，及販賣第二級毒品罪法定刑無期徒刑部分依法不得
    加重外，有期徒刑及罰金刑部分均依刑法第47條第1 項規定
    加重其刑。
  (六)就：(1)被告己○○自95年12月間某日起至96年5 月7 日前之
    間其中某5 次販賣毒品甲基安非他命予甲○○之部分犯行（
    即附表四各通通聯以外之5 次犯行）；(2)被告己○○於96年
    4 月25日下午4 時9 分後之某時、同年4 月27日下午4 時51
    分左右、及同年5 月5 日上午9 時45分後之某時販賣毒品海
    洛因予乙○○之部分犯行；(3)被告己○○於96年3 月及4 月
    間某2 日販賣毒品海洛因予庚○○之部分犯行，以上部分雖
    未據檢察官起訴，惟被告己○○此部分犯行，與業經檢察官
    起訴之己○○販賣第一級毒品罪及販賣第二級毒品罪之間，
    係分別具有集合犯之實質上一罪關係，自均為起訴效力所及
    ，本院應併予審判。
  (七)爰審酌被告二人為謀一己之私利，竟多次販賣毒品海洛因及
    甲基安非他命予他人，嚴重損及國民健康及社會治安，兼衡
    被告己○○除與被告丙○○共同販賣毒品外，尚自行數次販
    毒予他人，且其二人之販毒次數甚多。且被告二人面對上開
    各次通聯譯文及證人證述之如山鐵證，猶均悍然拒不認罪，
    且不斷捏造諸多類如「代接電話」、「賣衣服褲子」等光怪
    陸離、匪夷所思之辯解以圖卸責，顯然視法院審判於無物，
    亦可見犯後毫無悔意，且存僥倖之心，浪費司法資源莫此為
    甚，非重刑不足收嚇阻再犯之效等一切情狀，就其二人各所
    犯共同販賣第一級毒品罪及共同販賣第二級毒品罪，各量處
    如主文所示之刑，被告己○○部分併科罰金2,000,000 元，
    被告二人並均宣告褫奪公權終身，復就被告二人所宣告之無
    期徒刑及有期徒刑部份，定其應執行無期徒刑，褫奪公權終
    身，被告己○○部分併就其罰金刑諭知易服勞役之折算標準
    。
三、扣案如附表一所示之物品為第一級毒品海洛因，附表二所示
    之物品則為第二級毒品甲基安非他命，此均如前述，均依毒
    品危害防制條例第18條第1 項前段之規定沒收銷燬之（另以
    現今採行之鑑驗方式，包裝袋仍會殘留微量毒品而無法將之
    完全析離，此有法務部調查局93年11月16日調科壹字第0936
    2396550 號函所載：「本局鑑驗毒品秤重主要係以傾倒，必
    要時亦會輔以刮杓刮取之方式，儘可能將原送驗包裝袋內毒
    品與包裝袋分離後各別秤重，所得之毒品重量稱為『淨重』
    ，包裝袋重量則以『空包裝重』稱之。然無論依上述何種方
    式分離，原送驗包裝袋內均仍會有微量毒品成分殘留。處理
    毒品銷燬時，則將前段所述之毒品透明塑膠封緘袋全件銷燬
    ，並無將毒品及包裝析離分別銷燬之情形。」等語，是可見
    該等包裝袋應併同視為毒品海洛因或甲基安非他命之一部份
    而併予沒收消燬）。如附表三所示之物，俱為被告己○○所
    有，此業據其供明在卷，且該物品又屬被告二人販賣毒品海
    洛因及甲基安非他命所用之物，依共犯責任共同原理，均應
    依毒品危害防制條例第19條第1 項之規定宣告沒收（其中行
    動電話內含之SIM 卡，非屬租用該門號之被告己○○所有，
    而係提供電訊服務之電信公司所有，不予沒收），又該等物
    既已扣案，即無全部或一部不能沒收之問題，要毋庸依同條
    項規定諭知如全部或一部不能沒收時，追徵其價額之必要。
    至如附表四編號一之被告二人於96年5 月10日自戊○○處收
    取之款項4,000 元，其中3,000 元係當日販售海洛因予戊○○所收取之財物，另1,000 元則係戊○○清償前次向被告己○○購得海洛因之款項，此均如前述，是均屬被告二人因販
    毒所得之財物，依共犯責任共同原理，自應依毒品危害防制
    條例第19條第1 項前段規定沒收之，而此4,000 元既經扣押
    ，當無所謂全部或一部不能沒收之情形，更無諭知追徵價額
    之必要。另被告己○○單獨或與被告丙○○共同販賣毒品海
    洛因予乙○○所實際取得之所得共計12,000元、庚○○部分
    則有5,000 元、戊○○部分則有15,000元，凡此共計32,000
    元，除戊○○上揭因清償欠款而於96年5 月10日交付予己○○之1,000 元已經扣押外，尚有31,000元未予扣押；另被告
    己○○單獨或與被告丙○○共同販賣毒品甲基安非他命予甲○○之所得共計25,000元、丁○○部分則係8,000 元，共計
    33,000元，以上俱為被告二人因販賣第一級毒品或販賣第二
    級毒品之所得，依共犯責任共同原理，均應依毒品危害防制
    條例第19條第1 項規定沒收之，且因均未扣案，故如全部或
    一部不能沒收時，應予追徵價額（另販賣毒品甲基安非他命
    予庚○○之價款共2,000 元，因庚○○積欠尚未給付，故非
    屬被告二人實際取得之販毒所得，自不宣告沒收）。其餘扣
    案行動電話3 具、自被告己○○處扣得之現金47,000元（原
    扣得51,000元，其中4,000 元係販毒予庚○○之所得應如前
    述予以沒收）、自被告丙○○處扣得之現金80,000元、葡萄
    糖、電子磅秤2 台、分裝袋1 包、吸食器3 組，因無證據足
    資證明與本案販賣海洛因之犯行有關，均不予宣告沒收。
貳、不另為無罪判決部分：
一、公訴意旨另以：
  (一)被告己○○與丙○○二人除前揭販賣毒品之犯行外，另共犯
    有：
  (1)先後於96年4 月17日下午4 時41分後某時（附表六編號3）
    、96年4 月30日晚間10時2 分後之某時（編號10），販賣毒
    品海洛因予乙○○；
  (2)於96年5 月4 日下午6 時37分後某時販賣毒品甲基安非他命
    予丁○○（附表七編號5） ；
  (3)於96年5 月7 日下午2 時49分後某時（附表八編號6） 販賣
    毒品海洛因或甲基安非他命予庚○○，等犯行。
  (二)被告丙○○除前揭販賣毒品之犯行外，尚與被告己○○共犯
    有：
  (1)先後於96年4 月9 日上午（附表五編號1 至2） 、4 月14日
    下午（編號3） 、4 月25日下午（編號5 、6）、5 月4 日
    中午（編號7） ，與己○○共同販賣毒品甲基安非他命予甲○○；
  (2)先後於96年4 月29日下午（附表六編號8 、9） 、5 月4 日
    上午（編號11），與己○○共同販賣毒品海洛因予乙○○；
  (3)於96年4 月28日下午（附表八編號1 至3） ，與己○○共同
    販賣毒品海洛因及甲基安非他命予庚○○；
  (4)除前揭經本院論罪科刑之96年5 月10日下午1 時3 分許與己○○共同販賣毒品海洛因予戊○○之部份外，尚自96年4 月
    間某日起迄該日為止間，多次與己○○共同販賣毒品海洛因
    予戊○○。
    因認被告己○○、丙○○就上揭部分亦構成共同販賣第一級
    毒品罪及共同販賣第二級毒品罪等語。
二、按犯罪事實應依證據認定之，無證據不得認定其犯罪事實；
    又不能證明被告犯罪者，應諭知無罪之判決，刑事訴訟法第
    154 條第2 項、第301 條第1 項分別定有明文。再認定被告
    有罪之事實，應憑證據，如未能發現相當之證據，或證據不
    足以證明，自不能以推測或擬制之方法，以為裁判之基礎；
    且認定事實所憑之證據，其為訴訟上之證明，須達於通常一
    般人均不致有懷疑，而得確信其為事實之程度者，始得據為
    有罪之認定，倘其證明尚未達到此一程度而有合理之懷疑存
    在時，尚難為有罪之認定基礎；另苟積極證據不足以為不利
    於被告事實之認定，即應為有利於被告之認定，更不必有何
    有利之證據（30年上字第816 號、40年台上字第86號、76年
    台上字第4986號判例參照）。再刑事訴訟法第161 條第1 項
    規定：檢察官就被告犯罪事實，應負舉證責任，並指出證明
    之方法。因此，檢察官對於起訴之犯罪事實，應負提出證據
    及說服之實質舉證責任。倘其所提出之證據，不足為被告有
    罪之積極證明，或其指出證明之方法，無從說服法院以形成
    被告有罪之心證，基於無罪推定之原則，自應為被告無罪判
    決之諭知，最高法院著有92年度台上字第128 號判例可資參
    照。
三、檢察官認被告二人涉犯上揭部份之販賣毒品罪，無非以通訊
    監察譯文及證人甲○○、乙○○、丁○○、庚○○之證述為
    據。然查：
  (一)就上揭(一)之(1)部分，依該次即96年4 月17日下午4 時41分之
    通聯譯文，該次由乙○○取己○○取得聯繫後，己○○即告
    稱「我老婆出事了啦... 昨天出事了」，即將丙○○因另涉
    施用毒品罪而於96年4 月16日為警逮捕之事告知乙○○，嗣
    乙○○問「是喔，現在不就都沒了」，己○○即回答「都沒
    了阿」等語，隨即掛斷電話。可見當次乙○○去電目的雖亦
    在購毒，但終未與被告二人達成交易之合意。次依附表編號
    之96年4 月30日晚間10時2 分許之通聯譯文，內容雖係為乙○○與己○○之對話，然僅乙○○向己○○稱「我已經到了
    」，別無其他涉及毒品內容之對話，且乙○○亦未證述該次
    通聯之目的究竟為何，是縱認該次亦有交易毒品之嫌疑，然
    關於被告二人究有無到場實際販售並交付毒品等情，均未可
    知，自難僅此即對被告二人為不利之認定。就上揭(一)之(2)部
    分，依該次即96年5 月4 日晚間6 時37分通聯譯文，該次丁○○確已撥打己○○之上揭門號而與被告丙○○聯繫並談妥
    購買價格3,000 元之毒品甲基安非他命，雙方且約定在楊梅
    交流道下見面交付，然依96年5 月6 日下午5 時23分之通聯
    內容及上揭證人丁○○證詞，可知5 月4 日當次係丙○○遺
    忘交易約定或其他原因，故根本未到場而爽約，亦經認定如
    前，可見5 月4 日當次丁○○與丙○○僅達成交易毒品合意
    ，然因丙○○未至現場交易故被告二人根本未達著手販賣程
    度，至堪認定。另就上揭(一)之(3)部分，依該次96年5 月7 日
    下午2 時49分之通聯譯文可知，當次庚○○去電己○○之目
    的，實係與己○○談論所欠購毒款項之清償問題，並非另向
    被告二人購毒，此亦經證人庚○○到庭證述屬實，已如前述
    ，是難認當次被告二人亦有販毒之行為。
  (二)就上揭(二)之(1)部分，依該次之96年4 月9 日、4 月14日、4
    月25日、5 月4 日之各通通聯譯文，均係甲○○與被告己○○聯繫購毒內容，均未見到被告丙○○或任何女子應答，且
    證人甲○○於本院審判中先證稱：其均向己○○購買毒品，
    去電時均係己○○接聽等語，爾後經提示附表編號3 及編號
    5 之通聯譯文後，甲○○始證稱該二次購毒時曾與一名女子
    聯繫（即丙○○）等語，可見甲○○原則上均係聯絡己○○
    購毒，僅於該二次購毒時曾與接聽電話之丙○○聯繫購毒事
    宜，自無證據足認丙○○與己○○共同參與該4 日販毒予甲○○之犯行。就上揭(二)之(2)部分，依該次96年4 月29日、5
    月4 日之各通通聯譯文，亦全係乙○○與被告己○○聯繫購
    毒內容，均未見到被告丙○○或任何女子應答，且證人乙○○亦未證稱該2 次購毒時曾與丙○○或任何女子聯繫，或自
    丙○○或任何女子手中購得該2 次之毒品，自無證據足認丙○○與己○○共同參與該2 日販毒予乙○○之犯行。就上揭
    (二)之(3)部分，依庚○○上揭證述及該次96年4 月28日下午6
    時12分、6 時43分之通聯譯文，可見該日係庚○○先去電己○○聯繫購毒事宜，並約定「往大溪方向的郵局門口」見面
    ，之後庚○○到達該郵局門口即告知己○○。而依該次96年
    4 月28日下午6 時54分之通聯譯文，約莫十分鐘後，己○○
    竟然去電詢問庚○○「硬的（即毒品甲基安非他命）有沒有
    拿到... 硬的有沒有拿給你」，經庚○○答稱「有」，己○○乃稱「有就好」等語。依此應答內容觀之，己○○竟主動
    去電詢問庚○○是否有拿到毒品甲基安非他命，是見庚○○
    似非自己○○手中取得毒品，而係另有他人經己○○委託前
    往交付毒品予庚○○。然依庚○○前揭於檢察官偵查中證稱
    ：96年4 月28日當天有交易，是買2,000 元「硬的」，是「
    阿山」本人（即己○○）拿給我的，交易地點在大溪介壽路
    上某一個郵局，當天交易時「阿山」眼神恍惚，看他的情形
    應該是注射海洛因過量，所以交易完沒多久他就打電話給我
    ，問我有沒有拿到等語，業如前述，可見當日實係己○○與
    庚○○聯繫交易地點、且確認是否已到達後，自行出面販售
    交付該甲基安非他命予庚○○，不過係因己○○吸毒過量或
    其他原因致精神恍惚，故返回後連究竟有無交付乙情亦無法
    確定，是有該次通聯之出現，故亦無證據足徵被告丙○○與
    己○○共同參與該日販毒予庚○○之犯行。就上揭(二)之(4)部
    分，經查，依證人戊○○上揭證述，其去電向己○○購毒之
    8 次中，除96年5 月10日購買後即因見警方圍捕而逃離現場
    之該次外，另有一次是一個女子出面交付，我猜該女子與己○○應係夫妻等語（本院卷二第59頁），然又證稱：「（有
    什麼依據讓你猜他們是夫妻？）我猜說他們兩個應該是夫妻
    ，沒有什麼依據... 那女孩子我只看過一次而已，印象不是
    很深」等語，復證稱：「（那女孩子怎麼來的？）開車。（
    他開的車跟「阿ㄌㄨㄥ」來交易時開的車一不一樣？）不一
    樣... 不是那台就對了」等語（本院卷二第79頁），綜此可
    見除戊○○自身猜測者外，別無其他確切證據足認該次出面
    交付毒品之女子係被告丙○○。另依庚○○前揭證稱：除當
    次係由一名女子前來、另於上述之96年5 月2 日晚間10時38
    分許係由丙○○前來交付甲基安非他命此二次外，其餘各次
    其均係向己○○購得毒品等語，已如前述。綜上，當無證據
    證明丙○○自檢察官所指之96年4 月間某日起至96年5 月2
    日晚間10時38分當次交易之前，尚有多次與己○○共同販賣
    毒品海洛因予戊○○之犯行。
四、綜上所述，就上揭各部分檢察官所指被告己○○或併與丙○○共犯之各次販毒犯行，尚乏證據足對被告二人為不利之認
    定，本應分別為無罪之判決，然此部分倘構成犯罪，則分別
    與被告二人上開經本院論罪科刑部份有實質上一罪關係，是
    不另為無罪之諭知，併此敘明。
、據上論斷，應依刑事訴訟法第299 條第1 項前段，毒品危害
    防制條例第4 條第1 項、第4 條第2 項、第18條第1 項前段
    、第19條第1 項，刑法第11條前段、第28條、第47條第1 項
    、第37條第1 項、第42條第5 項、第51條第4 款，判決如主
    文。
本案經檢察官邱文中到庭執行職務。
中    華    民    國    97    年    2    月    26    日
              刑事第十一庭審判長法  官  蔡榮澤
                                法  官  林蕙芳
                                法  官  紀凱峰
以上正本證明與原本無異。
如不服本判決，應於判決送達後10日內向本院提出上訴狀（應附
繕本），其未敘述上訴理由者，應於上訴期間屆滿後20日內補提
理由書狀於本院，上訴於臺灣高等法院。
                                書記官  高文靜
中    華    民    國    97    年    3     月    4     日
附錄論罪科刑法條
毒品危害防制條例第4條
製造、運輸、販賣第一級毒品者，處死刑或無期徒刑；處無期徒
刑者，得併科新臺幣 1 千萬元以下罰金。
製造、運輸、販賣第二級毒品者，處無期徒刑或 7 年以上有期徒
刑，得併科新臺幣 7 百萬元以下罰金。
製造、運輸、販賣第三級毒品者，處 5 年以上有期徒刑，得併科
新臺幣 5 百萬元以下罰金。
製造、運輸、販賣第四級毒品者，處 3 年以上 10 年以下有期徒
刑，得併科新臺幣 3 百萬元以下罰金。
製造、運輸、販賣專供製造或施用毒品之器具者，處 1 年以上 7
年以下有期徒刑，得併科新臺幣 1 百萬元以下罰金。
前五項之未遂犯罰之。
附表一：
┌──────────────┬─────────────────┐
│        物品名稱            │            數    量              │
├──────────────┼─────────────────┤
│第一級毒品海洛因            │共陸包，均含包裝袋，合計淨重陸點柒│
│                            │壹公克，空包裝袋總重捌點肆壹公克，│
│                            │純質淨重貳點零公克              │
├──────────────┼─────────────────┤
│殘有第一級毒品海洛因之殘渣袋│壹只【包裝袋外觀經法務部調查局標示│
│                            │為HR（＋）】                      │
└──────────────┴─────────────────┘
附表二：
┌──────────────┬─────────────────┐
│        物品名稱            │            數    量              │
├──────────────┼─────────────────┤
│第二級毒品甲基安非他命      │共拾肆包，其中外觀編號A1至A9驗後毛│
│                            │重共壹壹貳點伍貳公克（包裝塑膠袋總│
│                            │重約肆點貳陸公克），外觀編號A10 至│
│                            │A14 驗後毛重共陸點柒壹公克（包裝塑│
│                            │膠袋總重約壹點捌零公克）          │
├──────────────┼─────────────────┤
│殘有第二級毒品甲基安非他命之│只【包裝袋外觀經法務部調查局標示│
│殘渣袋                      │為MA（＋）】                      │
└──────────────┴─────────────────┘
附表三：
┌────────┬──────────────────┐
│   物品名稱     │           數         量            │
├────────┼──────────────────┤
│ 毒品置放容器   │個                                │
├────────┼──────────────────┤
│序號為0000000000│壹具（內插門號為0000000000號之SIM 卡│
│7132號之行動電話│一只不予沒收）                      │
└────────┴──────────────────┘
附表四：
┌───┬──────────┐
│編 號 │金額（新台幣）      │
├───┼──────────┤
│  一  │肆仟元（已扣押）    │
├───┼──────────┤
│  二  │萬壹仟元（未扣押）│
├───┼──────────┤
│  三  │萬仟元（未扣押）│
└───┴──────────┘


司法院資訊處製作；財團法人民間司法改革基金會備份。
